臺灣高等法院臺中分院刑事判決　　　　99年度上訴字第2525號
上　訴　人
即　被　告　吳進益
指定辯護人　本院公設辯護人　王金陵
上　訴　人
即　被　告　廖添喜
選任辯護人　廖志堯律師
上列上訴人等因違反毒品危害防制條例案件，不服臺灣臺中地方
法院99年度訴字第1081號中華民國99年10月27日第一審判決（起
訴案號：臺灣臺中地方法院檢察署99年度偵字第5128號），提起
上訴，本院判決如下：
    主  文
一原判決撤銷。
二吳進益犯附表所示之罪，各處如附表所示之宣告刑（含主刑及
  從刑）。應執行有期徒刑拾玖年陸月。扣案之第一級毒品海洛
  因貳拾玖包（驗餘合計淨重貳拾壹點捌公克）及用以包裝上開
  海洛因含海洛因殘渣之外包裝袋貳拾玖個、第二級毒品甲基安
  非他命柒包（驗餘合計淨重拾貳點參捌貳貳公克）均沒收銷燬
  之；扣案之販賣第一級毒品所得財物新臺幣壹萬陸仟元、販賣
  第二級毒品所得財物新臺幣參仟陸佰元、第二級毒品甲基安非
  他命外包裝袋柒個、UNIC廠牌行動電話壹支、電子磅秤貳臺、
  夾鍊袋壹批均沒收之；未扣案之門號0000000000號、00000000
  00號SIM卡各壹只、不詳廠牌行動電話機具壹支，均沒收之或
  與廖添喜連帶沒收之，如全部或一部不能沒收時，追徵其價額
  或與廖添喜連帶追徵其價額。
三廖添喜犯附表編號三、六至十一所示之罪，各處如附表編號三
  、六至十一所示之宣告刑（含主刑及從刑）。應執行有期徒刑
  拾陸年捌月。扣案之第一級毒品海洛因貳拾玖包（驗餘合計淨
  重貳拾壹點捌公克）及用以包裝上開海洛因含海洛因殘渣之外
  包裝袋貳拾玖個均沒收銷燬之；扣案之販賣第一級毒品所得財
  物新臺幣壹萬參仟元、UNIC廠牌行動電話壹支、電子磅秤貳臺
  、夾鍊袋壹批均沒收之；未扣案之門號0000000000號、000000
  0000號SIM卡各壹只、不詳廠牌行動電話機具壹支，均與吳進
  益連帶沒收之，如全部或一部不能沒收時，與吳進益連帶追徵
  其價額。
    事  實
一、吳進益前曾因違反槍砲彈藥刀械管制條例、肅清煙毒條例、
    麻醉藥品管理條例、恐嚇取財等案件，經法院分別判處有期
    徒刑1年8月、3年6月、5月、1年6月，並定應執行有期徒刑6
    年6月，於民國83年10月29日假釋出監，嗣因違反槍砲彈藥
    刀械管制條例、懲治盜匪條例、肅清煙毒條例、麻醉藥品管
    理條例、藥事法、妨害自由等案件，經法院分別判處有期徒
    刑1年、7年6月、3年10月、7月、3月、8月確定，嗣經臺灣
    高等法院臺中分院減刑並合併定應執行刑為有期徒刑10年，
    並與前揭所犯6年6月案件（經減刑為應執行有期徒刑4年）
    之殘刑1年2月10日接續執行，甫於96年1月25日縮短刑期假
    釋出監，於97年5月22日（原判決誤載為尚未減刑前之98年5
    月3日）假釋付保護管束期滿未經撤銷視為執行完畢；廖添
    喜前曾因違反槍砲彈藥刀械管制條例、肅清煙毒條例案件，
    經臺灣臺中地方法院判處應執行有期徒刑5年（槍砲彈藥刀
    械管制條例部分有期徒刑1年8月，肅清煙毒條例部分有期徒
    刑3年6月），上訴後由臺灣高等法院臺中分院判決駁回上訴
    確定，入監服刑後，於82年12月7日假釋付保護管束；復於
    假釋期間因違反肅清煙毒條例案件經臺灣臺中地方法院判處
    有期徒刑3年1月確定，而撤銷假釋；另因竊盜案件，經臺灣
    臺中地方法院判處有期徒刑10月確定，再因違反肅清煙毒條
    例案件經臺灣臺中地方法院判處有期徒刑3年1月，兩案經臺
    灣臺中地方法院裁定合併應執行有期徒刑3年9月，並與前述
    3 年1月刑度及2年3月23日殘刑接續執行，於89年4月8日假
    釋付保護管束；又於假釋期間因竊盜案件經臺灣臺中地方法
    院判處有期徒刑3月，如易科罰金以銀元300元折算1日確定
    而撤銷假釋，並與4年7月2日之殘刑接續執行，於95年7月10
    日縮刑期滿執行完畢；再因竊盜案件，經臺灣臺中地方法院
    分別判處有期徒刑4月、6月，並定應執行有期徒刑8月確定
    ，於98年3月30日執行完畢，其2人均素行不佳。
二、吳進益、廖添喜2人均不知警惕，均明知海洛因、甲基安非
    他命（下稱安非他命）分別係毒品危害防制條例第2條第2項
    第1款、第2款列管之第一級及第二級毒品，不得非法持有、
    轉讓及販賣，詎吳進益竟或單獨基於意圖營利，販賣第一級
    毒品海洛因、第二級毒品安非他命之個別犯意，或與廖添喜
    共同基於意圖營利，販賣第一級毒品海洛因、第二級毒品安
    非他命之個別犯意聯絡，由吳進益單獨為下述(一)、(二)、(四)、
    (五)、(十二)所述各該販賣及轉讓毒品之犯行，或2人共同為下述
    (三)、(六)至(十一)所述，均由廖添喜受吳進益之囑託，代為交付毒
    品與各購毒者，並向其等收取價金後交給吳進益，而共同為
    各該販賣毒品之犯行；並由吳進益購得已為其所有插入不詳
    廠牌行動電話機具使用之門號0000000000號SIM卡1只（由不
    知情之朱家樂名義申租，機具及門號均為吳進益所有）及其
    購得已為其所有插入扣案UNIC廠牌行動電話機具使用之門號
    0000000000號SIM卡1只（由不知情之柯政伸名義申租，機具
    及門號均為吳進益所有）行動電話，廖添喜則向不知情之妻
    洪淑滿借用其所有插入扣案LG廠牌行動電話機具使用之門號
    0000000000號SIM卡1只（機具及門號均洪淑滿所有）作為販
    毒之聯繫工具，並由廖添喜出面代吳進益承租臺中市○區○
    ○街347號3樓之7以為吳進益居住之處所，而分別為下列販
    賣及轉讓等犯行：
  (一)黃立群於98年12月6日20時2分40秒、22時53分21秒、23時30
    分20秒許，持用不知情之林坤鎮所申請之行動電話00000000
    00號，與吳進益所有之行動電話0000000000號聯繫，約定購
    買第二級毒品安非他命事宜。吳進益即於同日23時30分20秒
    後某時，在黃立群位於臺中縣石岡鄉（現改制為臺中市石岡
    區○○○街崁下巷6號住處附近之統一便利商店前，販賣價
    值新臺幣（下同）500元之安非他命與黃立群，並銀貨兩訖
    。
  (二)黃立群於98年12月13日14時8分41秒許，持用不知情之林坤
    鎮所申請之0000000000號行動電話與吳進益所有之行動電話
    0000000000號聯繫，約定購買第二級毒品安非他命事宜。吳
    進益即於同日14時8分41秒後某時，在黃立群位於臺中市○
    ○區○○街崁下巷6號住處附近，販賣價值500元之安非他命
    與黃立群，並銀貨兩訖。
  (三)白意如（綽號「小白」）於98年12月6日19時38分27秒、20
    時24分57秒、20時32分10秒、20時42分15秒許，持用000000
    0000號行動電話與吳進益所有之行動電話0000000000號聯繫
    ，約定購買第一級毒品海洛因事宜。吳進益即囑咐綽號「鴨
    頭」之廖添喜於同日20時42分15秒後某時，在臺中市○○路
    、國光路附近之統一超商前，販賣價值3000元之海洛因與白
    意如，並銀貨兩訖。
  (四)白意如（綽號「小白」）於98年12月12日（起訴書誤載為同
    年12月11日）17時13分23秒許，以00-00000000公用電話與
    吳進益所有之行動電話0000000000號聯繫，約定購買第一級
    毒品海洛因事宜。吳進益即於同日17時13分23秒後某時，在
    臺中市國立中興大學附近之統一超商，販賣價值3000元之海
    洛因與白意如，並銀貨兩訖。
  (五)林組俐於99年2月10日18時29分4秒、23時55分11秒許，持用
    0000000000號行動電話與吳進益所有之行動電話0000000000
    號聯繫，約定購買第二級毒品安非他命事宜。吳進益即於翌
    日凌晨0時30分許，在臺中縣太平市（現改制為臺中市太平
    區○○○路附近之新開闢道路上，販賣價值2600元（起訴書
    誤認係3000元）之安非他命與林組俐，並銀貨兩訖。
  (六)林恩醇於99年2月4日13時25分53秒、18時55分16秒、21時16
    分52秒、21時33分4秒許，持用0000000000號行動電話與吳
    進益所有之行動電話0000000000號聯繫購買第二級毒品安非
    他命事宜。吳進益即囑咐綽號「鴨頭」之廖添喜於同日21時
    33分4秒後某時，在臺中市○○路、建成路之全國電子專賣
    店附近，攜帶價值約5百元之安非他命欲販賣與林恩醇，惟
    因廖添喜前往該處未見林恩醇而未交易成功。
  (七)何雲能於98年11月21日16時7分42秒、16時20分56秒許，持
    用其兄何雲光申請之0000000000號行動電話與吳進益所有之
    行動電話0000000000號聯繫購買第一級毒品海洛因事宜。吳
    進益即囑咐綽號「鴨頭」之廖添喜於同日17時10分許，在臺
    中縣新社鄉（現改制為臺中市新社區）中興嶺某托兒所球場
    ，販賣價值500元之海洛因與何雲能，並銀貨兩訖。
  (八)何雲能於98年11月22日16時54分5秒許，持用其兄何雲光申
    請之0000000000號行動電話與吳進益所有之行動電話000000
    0000號聯繫購買第一級毒品海洛因事宜。吳進益即囑咐綽號
    「鴨頭」之廖添喜於同日17時30分許，在臺中市新社區中興
    嶺某托兒所球場，販賣價值500元之海洛因與何雲能，並銀
    貨兩訖。
  (九)盧發振與洪克祺欲合資3000元向吳進益購買第一級毒品海洛
    因，遂推由盧發振於99年2月12日10時28分27秒、11時59分
    43秒許，以洪克祺持用之0000000000號行動電話與吳進益所
    有之行動電話0000000000號聯繫購買第一級毒品海洛因事宜
    ，約定完畢，由洪克祺於同日11時59分43秒後某時，駕駛車
    牌號碼6111-SC號自小客車，搭載盧發振至中興大學附近即
    臺中市○○路與南門路口之統一超商前，推由盧發振下車進
    行交易，吳進益則囑咐廖添喜於上開時間前往上開地點，販
    賣價值3000元之海洛因與盧發振與洪克祺2人，並銀貨兩訖
    。
  (十)綽號「小虎」之陳錦德與其女友莊玉蓮（自稱「小虎」的老
    婆）於99年2月3日8時47分35秒、8時50分18秒、9時38分48
    秒起，持用0000000000號行動電話與吳進益所有之行動電話
    0000000000號（起訴書誤為0000000000號）聯繫購買第一級
    毒品海洛因事宜。期間吳進益並於同日8時51分54秒許以所
    有行動電話0000000000號與廖添喜使用之行動電話00000000
    00號聯繫，囑託廖添喜依約定時地交付毒品海洛因並收取價
    金。廖添喜即於同日9時38分48秒後某時，在吳進益位於臺
    中市○區○○街347號3樓之7居處樓下，販賣價值3000元之
    海洛因與莊玉蓮及陳錦德2人，並銀貨兩訖。
  (十一)莊玉蓮於99年2月10日23時5分2秒、23時19分21秒許，持用
    0000000000號行動電話與吳進益所有之行動電話0000000000
    號（起訴書誤為0000000000號）聯繫購買第一級毒品海洛因
    事宜。期間吳進益並於同日23時11分2秒以其所有行動電話
    0000000000號與廖添喜使用之0000000000號聯繫，囑託廖添
    喜交付毒品海洛因並收取價金。廖添喜即於翌日凌晨0時20
    分許，在中興大學附設動物醫院附近，販賣價值3000元之海
    洛因與莊玉蓮，並銀貨兩訖。
  (十二)吳進益與廖添喜原係好友，且廖添喜經常替其跑腿從事交付
    毒品，並為收取價金等販賣毒品之行為，以免提高其（吳進
    益）遭警方查獲之風險。吳進益遂另行基於轉讓第一級毒品
    海洛因之個別犯意，分別於99年2月19日前後及同年2月22日
    前後之某不詳時間，在臺中市○區○○街347號3樓之7其居
    處，各無償轉讓可供吸食1根香菸數量（惟尚均無法證明其
    各次轉讓毒品之數量，淨重達5公克以上）之第一級毒品海
    洛因供廖添喜施用，共計2次。
    嗣於99年2月24日17時許，經警在臺中市○區○○街347號3
    樓之7居處查獲吳進益，並扣得其所有供己施用及販賣用之
    海洛因29包（驗餘合計淨重21.8公克）及用以包裝上開海洛
    因含海洛因殘渣之外包裝袋29個、安非他命7包（含外包裝
    袋7 個，其中安非他命驗餘合計淨重12.3822公克），所有
    供上述(五)(六)(九)(十)(十一)販賣第一級毒品海洛因、第二級毒品安非
    他命所用之UNIC廠牌行動電話機具1支（插入未扣案之門號
    0000000000號SIM卡使用）（另所有供上述(一)至(四)、(七)、(八)
    販賣第一級、第二級毒品用之插入不詳廠牌行動電話機具及
    其門號0000000000號SIM卡則均未扣案），所有供上述(一)至
    (十一)販賣第一級毒品、第二級毒品所用之電子磅秤2臺及販賣
    第一級毒品、第二級毒品預備之夾鏈袋1批，及其所有因上
    述(一)至(五)、(七)至(十一)販賣第一級毒品、第二級毒品所得財物及
    摻雜其私人所有財物共計現金42萬元；另於99年2月24日19
    時許，在臺中市○區○○路447巷8之1號2樓居處，經警拘提
    廖添喜到案，並扣得其使用惟非其所有之LG廠牌行動電話機
    具1支（內插有門號0000000000號SIM卡1只）。
三、查獲後，吳進益於99年2月25日警詢時自白事實欄二、(三)、
    (四)、(十二)所示共同、單獨販賣毒品及轉讓毒品之犯行，於99年
    2月25日偵訊時自白事實欄二、(三)(四)(七)(八)(十二)所示共同、單獨
    販賣毒品及轉讓毒品之犯行，於99年2月25日臺灣臺中地方
    法院羈押庭訊問時坦承事實欄二、(十二)所示轉讓毒品之犯行，
    於臺灣臺中地方法院99年4月22日訊問、99年5月12日行準備
    程序、99年10月6日審理時均坦承事實欄二、(十二)所示轉讓毒
    品之犯行，於本院100年1月13日、100年2月17日準備程序、
    100年3月9日審理時則均坦承事實欄二、(一)至(十二)所示共同、
    單獨販賣毒品及轉讓毒品之犯行。廖添喜於99年2月25日警
    詢時自白事實欄二、(三)、(七)、(八)、(十一)所示共同販賣毒品之犯
    行，於99年2月5日偵訊時自白事實欄二、(七)、(八)所示共同販
    賣毒品之犯行，於臺灣臺中地方法院99年5月12日行準備程
    序、99年10月6日審理時均坦承事實欄二、(三)、(六)、(七)、(八)
    、(十)、(十一)所示共同販賣毒品之犯行，於本院100年1月13日、
    100年2月17日準備程序、100年3月9日審理時則均坦承上開
    事實欄二、(三)、(六)至(十一)所示共同販賣毒品之犯行。
四、案經臺中縣警察局（現改制為臺中市政府警察局，下均稱改
    制後之名稱）移送臺灣臺中地方法院檢察署檢察官偵查起訴
    。
    理  由
一、證據能力部分：
  (一)按被告以外之人於偵查中向檢察官所為之陳述，除顯有不可
    信之情況者外，得為證據，刑事訴訟法第159條之1第2項亦
    有明文，而該條之立法理由係認被告以外之人（包括證人、
    鑑定人、告訴人、被害人及共同被告等）之陳述如在法官面
    前為之，因其任意陳述之信用性係在已受確定保障之情況下
    所為，自得作為證據。而現階段刑事訴訟法規定檢察官代表
    國家偵查犯罪、實施公訴，依法其有訊問被告、證人及鑑定
    人之權，證人、鑑定人且須具結，而實務運作時，檢察官偵
    查中向被告以外之人所取得之陳述，原則上均能遵守法律規
    定，不致違法取供，其可信度極高，職是，被告以外之人前
    於偵查中已具結而為證述，除反對該項供述得具有證據能力
    之一方，已釋明「顯有不可信之情況」之理由外，即不宜遽
    指該證人於偵查中之陳述不具證據能力。本件證人黃立群、
    白意如、林組俐、林恩醇、何雲能、盧發振、洪克棋、莊玉
    蓮、廖添喜於偵查中在檢察官前所為陳述，已經依法具結，
    另被告2人及其等於原審、本院之辯護人復均未曾提及檢察
    官在偵查時有何不法取供致證人證詞顯不可信之情事，是其
    等於偵查中之證述，自得採為本件證據。
  (二)按所謂被告以外之人於審判外之陳述，係指被告以外之人就
    其曾經參與或見聞之事實，事後追憶並於審判外為陳述者而
    言。如被告以外之人係被告犯罪之共同正犯、共犯、相對人
    、被害人或其他關係人，而於被告實行犯罪行為時與被告為
    言詞或書面對談，且其對話之本身即係構成被告犯罪行為之
    部分內容者，因非屬其事後就曾經與聞之事實所為之追憶，
    自與審判外之陳述有間，二者不容混淆。又國家基於犯罪偵
    查之目的，對被告或犯罪嫌疑人進行通訊監察，乃係以監控
    與過濾受監察人通訊內容之方式，蒐集對其有關之紀錄，並
    將該紀錄予以查扣，作為認定犯罪與否之證據，屬於刑事訴
    訟上強制處分之一種，而監聽係通訊保障及監察法第13條第
    1項所定通訊監察方法之一，司法警察機關依法定程序執行
    監聽取得之錄音，係以錄音設備之機械作用，真實保存當時
    通訊之內容，如通訊一方為受監察人，司法警察在監聽中蒐
    集所得之通訊者對話，若其通話本身即係被告進行犯罪中構
    成犯罪事實之部分內容，則依前開說明，自與所謂「審判外
    之陳述」無涉，應不受傳聞法則之規範，當然具有證據能力
    。再按有事實足認被告或犯罪嫌疑人有最輕本刑為3年以上
    有期徒刑之罪嫌，並危害國家安全或社會秩序情節重大，而
    有相當理由可信其通訊內容與本案有關，且不能或難以其他
    方法蒐集或調查證據者，得發通訊監察書。前項通訊監察書
    ，偵查中由檢察官依司法警察機關聲請或依職權以書面記載
    第11條之事項，並敘明理由、檢附相關文件，聲請該管法院
    核發。又除法律另有規定外，實施刑事訴訟程序之公務員因
    違背法定程序取得之證據，其有無證據能力之認定，應審酌
    人權保障及公共利益之均衡維護，通訊保障及監察法第5條
    第1項第1款、第2項及刑事訴訟法第158條之4分別定有明文
    。本件下列經本院所引用有關被告吳進益所使用0000000000
    、0000000000號電話之監聽錄音，已經原審法院於98年11月
    18日、98年12月15日、99年1月13日、99年1月29日核准在案
    ，有詳載案由、監察電話、對象及時間等之臺灣臺中地方法
    院98年度聲監字第1321號、98年度聲監續字第1057號、99年
    度聲監續字第57、182號通訊監察書、電話附表等附卷（見
    警卷第28至37頁）可參，係依法所為之監聽；況審酌電話監
    聽侵害被告權益之種類及輕重、對於被告訴訟上防禦不利益
    之程度、犯罪所生之危害或實害等情形，兼顧人權保障及公
    共利益之均衡維護，亦認本件此部分電話監聽合於比例原則
    ，是應認具有證據能力。
  (三)至司法警察依據監聽錄音結果予以翻譯而製作之監聽譯文，
    屬於文書證據之一種，於被告或訴訟關係人對其譯文之真實
    性發生爭執或有所懷疑時，法院固應依刑事訴訟法第165條
    之1第2項規定，以適當之設備，顯示該監聽錄音帶之聲音，
    以踐行調查證據之程序，俾確認該錄音聲音是否為通訊者本
    人及其內容與監聽譯文之記載是否相符；或傳喚該通訊者；
    或依其他法定程序，為證據調查。倘被告或訴訟關係人對該
    通訊監察譯文之真實性並不爭執，即無勘驗辨認其錄音聲音
    之調查必要性，法院於審判期日如已踐行提示監聽譯文供當
    事人辨認或告以要旨，使其表示意見等程序並為辯論者，其
    所為之訴訟程序即無不合（最高法院97年度臺上字第5940號
    判決意旨參見）。查本案檢察官、被告2人及其等辯護人於
    法院審理期間對卷附之通訊監察譯文均未爭執證據能力，即
    對上開通訊監察譯文真實性並不爭執，並經原審於99年8月1
    1日、同年8月25日審理時勘驗部分錄音光碟，並均載明於同
    日審判程序筆錄（見原審卷一第227頁背面、原審卷二第23
    、26背面），並經原審勘驗與本案相關通訊監察譯文，製有
    勘驗筆錄1份附於原審卷二第61至68頁可參，本院並於審判
    期日踐行提示上開通訊監察譯文供當事人辨認或告以要旨，
    使其表示意見，是本院審酌上開通訊監察譯文作成時之情況
    ，認為適當作為證據。又按刑事訴訟法第158條之4之規定，
    係對於除法律另有規定者外，其他違反法定程序蒐得各類證
    據之證據能力如何認定，設其總括性之指導原則，其規範目
    的在於要求實施刑事訴訟程序之公務員，於蒐求證據之初始
    與過程中，應恪遵程序正義，不得違法侵權，如有違反，於
    個案審酌客觀權衡之結果，或將導致證據使用禁止之法效。
    至於蒐得證據之最後，由執行職務之公務員製作之文書，除
    刑事訴訟法有定其程式，應依其規定外，依同法第39條之規
    定，均應記載製作之年、月、日及其所屬機關，由製作人簽
    名。此屬證據取得後文書製作法定程式之遵守，無關乎刑事
    訴訟法第158條之4係規定證據取得過程（程序）適法性之認
    定。公務員製作之文書未經製作人簽名，除本法有特別規定
    （如第46條）外，是否無效或係不合法律上之程式而得命補
    正，抑屬證據證明力之問題，由法院就文書之性質（意思文
    書或報告文書），視各個情形自由判斷（最高法院97年度臺
    上字第96號判決意旨可參）。本案之上開通訊監察譯文，未
    依刑事訴訟法第39條之規定，記載製作之年、月、日及其所
    屬機關，並由製作人簽名，有卷附之通訊監察譯文可憑。該
    文書製作過程雖未遵守法定程式，但依前揭最高法院判決意
    旨，此屬證據取得後文書之製作，非屬證據取得之過程，與
    刑事訴訟法第158條之4規定無涉，故本案此部分並無法律特
    別規定而應認定無效，附此敘明。
  (四)另卷附之行動電話通聯紀錄，純係機械作用而不涉及人為之
    意志判斷，與傳聞法則所欲防止證人記憶、認知、誠信之誤
    差明顯有別，核與刑事訴訟法第159條第1項之要件不符。該
    項證據既無違法取得之情形，並經法院依法踐行調查證據程
    序，自應具有證據能力。
  (五)按刑事訴訟法第159條之5第2項所規定：「當事人、代理人
    或辯護人於法院調查證據時，知有第159條第1項不得為證據
    之情形，而未於言詞辯論終結前聲明異議者，視為有前項之
    同意。」乃係基於證據資料愈豐富，愈有助於真實發現之理
    念，酌採當事人進行主義之證據處分權原則，並強化言詞辯
    論主義，透過當事人等到庭所為之法庭活動，在使訴訟程序
    順暢進行之要求下，承認傳聞證據於一定條件內，得具證據
    適格。此種「擬制同意」，因與同條第一項之明示同意有別
    ，實務上常見當事人等係以「無異議」或「沒有意見」表示
    之，斯時倘該證據資料之性質，已經辯護人閱卷而知悉，或
    自起訴書、判決書之記載而了解，或偵、審中經檢察官、審
    判長、受命法官、受託法官告知，或被告逕為認罪答辯或有
    類似之作為、情況，即可認該相關人員於調查證據之時，知
    情而合於擬制同意之要件（最高法院96年度臺上字第4174號
    判決意旨參照）。經查，除上開供述證據外，本判決下列所
    引用之被告以外之人於審判外之供述證據，檢察官、被告2
    人及其等辯護人於本院準備程序及審判期日中均未對此部分
    之證據能力有所爭執（於原審並同意引為證據，見原審卷一
    第96頁背面、148頁），且迄至言詞辯論終結前亦未聲明異
    議，本院審酌上開證據資料製作時之情況，均無違法不當及
    證明力明顯過低之瑕疵，亦認為以之作為證據應屬適當，揆
    諸前開規定，均認有證據能力。
  (六)至於扣案之毒品、行動電話、SIM卡、夾鍊袋、電子磅秤、
    現金等物，係員警持臺灣臺中地方法院搜索票對被告2人進
    行搜索時附帶扣得，有搜索票、搜索扣押筆錄、扣押物品目
    錄表、扣押物品收據、照片等件在卷（見警卷第19至27、15
    9至162頁）可資佐證，均非供述證據，而公訴人、被告2人
    及其等辯護人對於該等物證之證據能力亦均未表示異議，或
    主張係執法人員違法取得，且查無不得作為證據之事由，復
    與本案待證事實具關聯性，依法自有證據能力。
二、訊據上訴人即被告（下稱被告）吳進益、廖添喜於本院行準
    備程序、審理時均對於上開事實坦承不諱，被告廖添喜於原
    審亦坦承其與被告吳進益共犯事實欄二、(三)、(六)至(八)、(十)、
    (十一)等共同販賣第一級毒品、第二級毒品等犯行不諱，並有下
    列事證可資佐證：
  (一)就被告吳進益單獨販賣第二級毒品安非他命與黃立群（即事
    實欄二、(一)(二)）部分：
  1.就被告吳進益犯事實欄二、(一)之販賣安非他命與黃立群1次
    部分，黃立群於警偵訊及原審雖均否認有向被告吳進益購買
    毒品安非他命，惟依被告吳進益所有0000000000號與黃立群
    所持用之0000000000號，於98年12月6日20時2分40秒、22時
    53分21秒、23時30分20秒許聯繫之通訊監察譯文（見偵卷一
    第20頁），有如下對話內容：
  98年12月6日20時02分40秒（A：吳進益，B：黃立群）「
    B：你上來的時候，順便帶『石頭』帶一半。
    A：要明天了喔，沒了。
    B：一點都沒有？
    A：有啦。
    B：不要忘記帶上來。
    A：好。」
  98年12月6日22時53分21秒（A：吳進益，B：黃立群）「
    B：你沒上來哦。
    A：沒勒，那你下來拿。
    B：我沒辦法。
    A：好啦，我人在大坑，我就上去了」
  98年12月6日23時30分20秒（A：吳進益，B：黃立群）「
    B：你睡了嗎？
    A：你在2分鐘就出來，
    B：我在7-11等你。」
    依上開各次通訊監察譯文，雖雙方未明示購買毒品，惟衡之
    安非他命係第二級毒品，無論持有、施用、販賣，均屬違法
    行為，為治安機關所嚴查，此為眾所週知，毒品交易均於隱
    密下進行，其以通信聯絡亦鮮有明白直接以「毒品」、「安
    非他命」等名稱或相近之用語稱之，都以暗語或彼此已有默
    契之含混語意而為溝通（最高法院95年度臺上字第7319號判
    決要旨參照），因此，依上開通訊監察譯文，雖未見雙方明
    言購買毒品之說詞，惟被告吳進益於本院業已坦承上開3通
    電話內容都是黃立群要向伊購買安非他命之對話內容，該次
    確實完成交易無誤（見本院卷第189頁）。雖黃立群均否認
    有向被告吳進益購買該次安非他命，然黃立群於警詢及原審
    均業已證述上開第1通之電話內容（）是在討論安非他命
    ，「石頭」就是安非他命，「一半」就是1千元的一半5百元
    的份量）等語（見偵卷一第23-1頁背面、原審卷二第19頁背
    面）明確：且黃立群前曾於86、89、93年間因施用第二級毒
    品安非他命案件，經法院或判處罪刑並執行完畢或送觀察勒
    戒，有其臺灣高等法院被告前案紀錄表在卷（見本院卷第12
    2至126頁）可參，足見其確實有施用安非他命之素行；再稽
    之上開之對話內容及先後順序，雙方已明確約定購買
    之安非他命種類（「石頭」）、價金（「一半」）、交易地
    點（7-11）、交易時間（通話後2分鐘再出來）等情，足見
    被告吳進益於本院自白稱其確實有於上開時地販賣價值500
    元之安非他命給黃立群，堪信屬實。至黃立群於偵訊時先證
    稱：當日被告吳進益有給伊安非他命，繼又改稱吳進益來時
    說沒有安非他命（見偵卷一第17、18頁），於原審又改證稱
    當日沒有買成（見原審卷二第20頁背面、22頁），前後說詞
    均有不符，且與上開通訊監察譯文所呈現客觀對話內容明顯
    扞格，亦與被告吳進益於本院所為自白不符，自難引為有利
    於被告吳進益之認定。
  2.就被告吳進益犯事實欄二、(二)之販賣安非他命與黃立群1次
    部分，已經黃立群於偵訊時具結證稱：98年12月13日當天被
    告吳進益從大甲要回新社，途中接到伊以電話聯絡他，伊在
    電話中表示要購買安非他命，該次確實有交易成功，伊有拿
    到安非他命，且也有交付500元給被告吳進益（見99偵5128
    卷〈下簡稱偵卷〉一第18頁），並經檢察官當庭勘驗黃立群
    於警詢錄音帶確認其於警詢亦為相同證述無誤，並載明於同
    頁數之訊問筆錄可明（見偵卷一第18頁）；於原審審理時亦
    具結證述：98年12月13日14時8分41秒之通話內容是伊與被
    告吳進益之對話，譯文中提到「水果」、「粗的」都是指安
    非他命的意思，「要拿一半」是指1千元的一半，就是5百元
    的數量，在偵查中經檢察官播放伊警詢光碟後，伊可以確認
    有上述有向被告吳進益拿取毒品安非他命，並交付500元給
    被告吳進益的事實，僅不確定日期而已（見原審卷二第20頁
    正背面）。復有被告吳進益所有0000000000號與黃立群所持
    用之0000000000號，於98年12月13日14時8分41秒聯繫之通
    訊監察譯文在卷（見偵卷一第20頁）可參。被告吳進益於本
    院亦確認上開通訊監察譯文確實是黃立群要向其購買毒品時
    所為之對話內容（見本院卷第189頁）。復稽之黃立群前有
    施用安非他命之不良素行，已如前述，依其向被告吳進益購
    買毒品前有施用毒品安非他命之生活經驗，其對於向被告吳
    進益購買之毒品係安非他命自無誤認之可能，其於偵訊、原
    審均證述向被告吳進益購買之物品確係安非他命，應屬真實
    。足見黃立群上開證述向被告購買安非他命乙情，即堪採信
    。至黃立群於99年3月17日經警查獲採其尿液送驗雖呈現安
    非他命類陰性反應，此有臺中市政府警察局東勢分局採尿檢
    體監管紀錄表、詮昕科技股份有限公司出具濫用藥物尿液檢
    驗報告各1份附卷（見本院卷第145、149頁）可參；惟其於
    警偵訊時供稱末次施用安非他命時間為99年2月23或24日（
    見偵卷一第16、24頁），距離採尿日已達20餘日，無法自其
    排放尿液中檢測出施用安非他命後之相關反應，亦與事理並
    無不合，故自不能以此驗尿報告作為黃立群供述不可採之依
    據，併此敘明。
  3.至被告吳進益於原審雖辯稱其只有無償提供海洛因給黃立群
    1、2次，然其向本院提起上訴時，已於上訴狀表明「因上訴
    人年歲已大，深懼獲判販毒重刑，致使歷期庭訊均翻異前供
    ，狡辯不已，如今獲判重刑，方知大錯已鑄成，..上訴人知
    曉狡釋後方坦承不諱，如此浪費司法資源之行為，實屬罪無
    可逭..」（見本院卷第19頁），於本院亦供述：「很後悔，
    在原審所述不對，今日所言才對。」（見本院卷第103頁背
    面），此外，復有上述1.2.事證（黃立群關於98年12月6日
    該次交易之供述除外）可明，而販賣第一級毒品海洛因係屬
    重罪，海洛因復非屬毫無價值之物品，被告吳進益與黃立群
    並非至親關係，被告吳進益至愚亦無可能於接聽電話後隨即
    外出趕赴黃立群住處附近便利商店無償提供海洛因與黃立群
    施用，足見被告吳進益於原審所辯顯然與經驗法則有重大違
    背而要無可採。被告吳進益確有於事實欄二、(一)(二)所述時地
    販賣安非他命共2次與黃立群之犯行，即堪認定。
  (二)就被告吳進益與被告廖添喜共同及被告吳進益單獨販賣第一
    級毒品海洛因與白意如（即事實欄二、(三)(四)）部分：
  1.此部分已經白意如於警詢時證稱：「我向綽號『勇哥』之被
    告吳進益購買海洛因有5次。第1次是在98年12月6日..撥打
    電話，約在臺中市○○路與建成路7-11前，我用0000000000
    電話撥打0000000000電話給『勇哥』，由一名綽號『鴨頭』
    之老少年前來將海洛因毒品交給我，那次我向他買3000元。
    他是騎1部機車前來。..第3次是在98年12月11日（應係12日
    ，詳下述4.）17時13分23秒時撥打電話，我用公共電話撥打
    0000000000電話給『勇哥』，我向他購買3000元的海洛因毒
    品，是由『勇哥』與我交易，地點在臺中市中興大學附近的
    國光7-11前面，他開一部白色BMW自小客車前來，我也是坐
    上他車上後一手交錢，一手交貨。」「（提示之通訊監察譯
    文是否為妳與『勇哥』之對話內容？內容是否正確？）是。
    正確。」（見警卷第15頁正背面）。於偵訊時具結證稱：「
    我用我0000000000打吳進益0000000000電話約定交易地點，
    這幾次曾在興大附近的7-11、建成路與國光路交岔路口及五
    權南路與復興路附近的7-11，吳進益都開他的白色BMW，我
    每次都向他買3000元的海洛因，其中有1次98年12月6日是『
    鴨頭』廖添喜拿給我的，當時我是跟吳進益聯絡，電話中他
    有說他要叫他的朋友送過來，後來廖添喜騎機車來，廖添喜
    只有送過一次毒品給我，是在建成路與國光路附近的機車材
    料行前。」「我的綽號叫『小白』。」（見偵卷一第31至32
    頁）。於原審審理時復具結證稱：「98年12月6日的通聯是
    我與『勇哥』的通話，目的是我要向『勇哥』買毒品，當次
    約在臺中市○○路與建成路口購買海洛因。」「偵查中所說
    3 千元所言屬實，現在時間比較久了，應該以前說的較正確
    。」「當天交付毒品給我的是『老少年』（即『鴨頭』），
    吳進益沒有去，當天交付3千元給『老少年』。」「（依照
    譯文顯示，妳當天還有去電給被告向他抱怨比較沒有那個，
    係何意？）是我向吳進益抱怨這次拿到的毒品品質比較不好
    ，藥效比較不好，吳進益就說改天再補一點給我。」「98年
    12月11日（應係12日，詳下述4.）17時13分之通聯是我與『
    勇哥』的通話，目的是我要向吳進益買毒品，當時我以公共
    電話與吳進益聯絡，因那時我的手機沒有電，當日購買海洛
    因，裝成1包3千元，在中興大學國光路附近的7-11，是『勇
    哥』開車拿毒品來，吳進益的車是白色的BMW。」（見原審
    卷二第23頁背面至24頁）。業已證述向被告吳進益購買毒品
    2次，暨其中1次由被告廖添喜交付毒品、收取價金等交易模
    式證述綦詳，並有其得以在多名人士之彩色照片中指認被告
    2人相片之毒品案涉嫌人指認表在卷（見警卷第18頁）可參
    。
  2.證人廖添喜於原審具結證稱：「我施用海洛因來源為吳進益
    。（為何吳進益要免費讓你施用海洛因？）之前吳進益知道
    我有施用海洛因，有時我要回去，吳進益會託我順路拿毒品
    到指定處所交給特定人，我也不知道這是否是答謝的性質。
    （你之前在準備程序庭中承認你有交付海洛因給白意如..
    ，就你承認這幾次是否都是吳進益拜託你拿海洛因交給白意
    如？）是。（你是否知悉吳進益有無在販賣海洛因？）我知
    道。（你之前說交付海洛因給吳進益指定特定對象，有時有
    收到錢，收到錢之後再轉交給吳進益？）我把毒品交給吳進
    益指定的特定對象，對方如有拿錢給我，我再把錢轉交給吳
    進益，吳進益沒有再分錢給我。（你是否都有收到白意如..
    的錢？）我有收到白意如交付的3千元..。」「我有用00000
    00000號行動電話與吳進益連絡，如是幫忙吳進益送毒品，
    因為我都在吳進益的住處，所以我就直接幫忙送毒品給對方
    。（如你要送毒品給對方，對方是否會以該電話與你聯繫，
    以便確認地點、時間？）要買毒品的人都是去電給吳進益，
    我與購買毒品的人不認識，所以我沒有以該電話與購買毒品
    的人連絡。」（見原審卷二第122頁背面至124頁）。於本院
    審理時具結證稱：伊受被告吳進益所託交付毒品的女生有2
    人，其中1人就是白意如沒錯（見本院卷第208頁正背面、19
    0至191頁）
  3.復有被告吳進益所有0000000000號與白意如所持用之000000
    0000號，於98年12月6日19時38分27秒、20時24分57秒、20
    時32分10秒、20時42分15秒許聯繫之通訊監察譯文（事實欄
    二、(三)部分）及被告吳進益所有0000000000號與白意如所使
    用之00-00000000公用電話，於98年12月12日（起訴書誤載
    為同年12月11日）17時13分23秒許之通訊監察譯文（事實欄
    二、(四)部分）在卷（均見警卷第7頁）可參。復稽之白意如
    前曾於88、92、98年間即因施用第一級毒品案件，經法院裁
    處觀察勒戒、強制戒治或經判處罪刑確定，有其臺灣高等法
    院被告前案紀錄表在卷（見本院卷第127至131頁）可參，依
    其向被告吳進益購買毒品前均有施用毒品海洛因之生活經驗
    ，其對於向被告吳進益購買之毒品係海洛因自無誤認之可能
    ，其於警偵訊、原審均證述向被告吳進益購買之物確係海洛
    因，應屬真實。是堪認白意如確有於上開事實欄二、(三)(四)所
    示交易時間、地點，各以如事實欄二、(三)(四)所示之價格，以
    其持用之0000000000號行動電話、00-00000000公用電話分
    別與被告吳進益所有門號0000000000號行動電話聯絡後，旋
    即在約定地點，與被告吳進益完成海洛因之毒品交易，其中
    事實欄二、(三)之該次即由知情之被告廖添喜交付毒品並收取
    價金，均銀貨兩訖無訛。
  4.雖白意如於99年4月16日偵訊時改證稱98年12月6日該次交易
    被告吳進益係交付解藥，不是毒品（見偵卷二第50頁），然
    其於原審已證述在偵訊該次翻供是因為與吳進益同乘一輛囚
    車出庭，吳進益要求伊不要供出他，雖然囚車內男女生有隔
    開，但彼此間只有以壓克力板隔住，彼此看得到人也可對話
    ，伊想大家都認識，所以才翻供，原審作證時已經掰不下去
    ，所以才願意說真話（見原審卷二第25頁正背面），足見白
    意如於偵訊時一度翻異前詞為無可採。至被告吳進益於原審
    雖辯稱白意如有打電話要買，但是伊與廖添喜都沒有去，然
    被告吳進益已於警詢時供述其記得販賣與白意如者共2次毒
    品海洛因（見警卷第6頁正背面），於向本院提起上訴時，
    復於上訴狀表明其何以翻供之心情，詳前(一)3.述，此外，復
    有上述1.2.3.事證可明，足見其於原審所辯顯不足採。被告
    吳進益確有於事實欄二、(三)(四)所述時地販賣海洛因共2次與
    白意如，且其中事實欄二、(三)該次即與被告廖添喜共犯，即
    堪認定。又起訴書雖載明事實欄二、(四)之交易時間為98年12
    月11日，惟經原審審理時當庭勘驗該通通訊監察譯文所載時
    間，確認為98年12月12日17 時13分23秒，警察所製作譯文
    時間應屬誤載，已經詳載於原審99年8月25日審判筆錄（見
    原審卷二第26頁背面），惟起訴之基本社會事實仍屬同一，
    逕予更正其犯罪時間即足，檢察官於原審蒞庭時亦當庭更正
    此部分起訴時間（見原審卷二第26頁背面），附此敘明。
  (三)就被告吳進益單獨販賣第二級毒品安非他命與林組俐（即事
    實欄二、(五)）部分：
  1.此部分已經林組俐於偵訊時具結證稱：「我跟綽號叫『叔仔
    』購買海洛因，我在99年2月10日買的。」「警詢所附之指
    認表，編號H的人是綽號『叔仔』。」「（提示99年2月10日
    18點29分、23點55分監聽譯文）是我跟吳進益的通話內容，
    內容是要買安非他命，當時我買3000元，第一通吳進益說要
    晚一點才給我毒品，我11點多時我有打電話給他，確認有無
    安非他命，那一次我有拿到1小包的安非他命，時間已經過
    了晚上12點，地點在太平樹孝路附近的新闢道路上。」（見
    偵卷一第61頁）。於原審審理時具結證稱：「（提示通訊監
    察譯文，問：99年2月10日晚上6點29分該通電話，你與吳進
    益的對話內容？）我問他有無東西即安非他命，我想要買，
    27、25、26就是在跟他討論價錢，就是2千7、2千5、2千6的
    意思，因為我想要買便宜一點。」「（提示通訊監察譯文，
    問：99年2月10日晚上11點55分該通通話內容？）6點多我問
    他有沒有，他說有再通知我，我等到11點都沒有消息，才又
    去電給他，該電話我是問他有沒有東西即安非他命，看可否
    賣給我。」「我到達樹孝路附近道路上，吳進益是一個人過
    來，當時他在車上，我不認識他，我只是想要買安非他命而
    已，我交給他3千元，他交給我1小包安非他命。」「吳進益
    電話中跟我說的是大概的價格，到現場我錢給他，他有找我
    400元，警察當時問我拿多少錢給他，我就說3千元，他沒有
    問我有沒有找錢，所以我就沒有說，所以我是以2600元的價
    格向吳進益買安非他命1包。在偵查中沒有完整表達我的意
    思，今日我表達的是完整的意思。」「我去電給吳進益，目
    的就是要確認他有無東西即安非他命給我，該電話我們就有
    約見面時間，電話中有談到12點半再碰面，最後就是過12點
    大約12點半見面，見面地點就是在樹孝路與太原路口附近，
    該處有一個賣水果的地方」（見原審卷二第77頁背面至79頁
    ）。
  2.復有被告吳進益所有0000000000號與林組俐所持用之000000
    0000號，於99年2月10日18時29分4秒、23時55分11秒許聯繫
    之通訊監察譯文在卷（見警卷第136頁背面、137頁）可參。
    復稽之林組俐於99年3月17日遭警查獲，經警採其尿液送驗
    確實呈現施用安非他命後之甲基安非他命、安非他命均陽性
    反應，此有臺中市政府警察局太平分局毒品尿液檢體監管紀
    錄表及詮昕科技股份有限公司出具之濫用藥物尿液檢查報告
    各1份在卷（見本院卷第148、154頁）可參，其並因本案施
    用第二級毒品案件經法院裁定送觀察勒戒，認無繼續施用毒
    品之傾向，於99年8月20日出所，並經檢察官為不起訴處分
    確定，此有其臺灣高等法院被告前案紀錄表在卷（見本院卷
    第111頁）可參，依其向被告吳進益購買毒品後有施用毒品
    安非他命之生活經驗，對於向被告吳進益購買之毒品係安非
    他命自無誤認之可能，其於嗣後偵訊、原審均證述向被告吳
    進益購買之物品確係安非他命，應屬真實。是堪認林組俐確
    有於上開事實欄二、(五)所示交易時間、地點，以事實欄二、
    (五)所示之價格，以其持用之0000000000號行動電話分別與被
    告吳進益所有門號0000000000號行動電話聯絡後，旋即在約
    定地點，與被告吳進益完成安非他命之毒品交易，且均銀貨
    兩訖無訛。至起訴書關於事實欄二、(五)所示之販賣毒品金額
    雖認係3000元，惟林組俐於原審審理時證稱該次交易之金額
    為2600元，核與通訊監察譯文所示之對話內容相符，此部分
    起訴書所載之交易金額容有誤會，應予更正，併此說明。
  3.被告吳進益雖於原審辯稱伊與林組俐有通過電話，但最後沒
    有與他見面云云。惟被告吳進益於警詢已坦承販賣毒品之情
    事，其向本院提起上訴時，復於上訴狀表明其何以翻供之心
    情，詳前(一)3.述，此外復有上述1.2.事證可明，足見被告吳
    進益於原審所為之辯解要無可採，其確有於事實欄二、(五)所
    述時地販賣安非他命與林組俐，即堪認定。
  (四)就被告吳進益與被告廖添喜共同販賣第二級毒品安非他命與
    林恩醇（即事實欄二、(六)）部分：
  1.林恩醇雖於警偵訊及原審均證稱：99年2月4日並非伊使用00
    00000000號電話與被告吳進益聯絡關於購買安非他命事宜，
    是黃立群持上開電話與被告吳進益之0000000000號電話聯絡
    購買毒品事宜（見偵卷一第68頁、原審卷一第227、228頁、
    卷二第35頁）。然為黃立群於偵訊時堅詞否認，並證述因為
    警員未提示通訊監察譯文讓伊辨識，導致伊誤認上開通話內
    容為其欲向被告吳進益購買毒品之對話等詞（見偵卷一第66
    、67頁）綦詳。雖林恩醇否認通訊監察錄音光碟為伊聲音（
    見原審卷一第227、228頁），被告吳進益亦表示不確定上開
    監聽錄音是否為其聲音（見原審卷一第229頁背面）；而原
    審檢附吳進益、林恩醇之庭訊光碟及通訊錄音光碟均送請法
    務部調查局作聲紋鑑定，經該局以錄音品質不佳，致聲紋共
    振峰圖譜混亂，均不符合聲紋鑑定條件，無法進行聲紋比對
    鑑定，有該局聲紋鑑定書1份在卷（見原審卷二第57至59頁
    ）可參；惟經原審於99年8月11日審理時，當庭勘驗99年2月
    4日13時25分、18時55分、21時33分之通訊監察錄音光碟及
    黃立群與0000000000號之通訊監聽錄音光碟結果如下：「監
    聽內容中黃立群的聲音明顯與林恩醇不同，0000000000號行
    動電話的使用人通話聲音，經當場播放結果認為與證人林恩
    醇當庭說話的音頻、腔韻頗為相似，另外0000000000號行動
    電話的使用人通話聲音，講話腔調很重，講國語時不甚流利
    ，音頻、腔調與被告吳進益當庭說話的聲音極度相似。」並
    載明於同日審判筆錄（見原審卷一第227頁背面），足見林
    恩醇否認上開通訊監察錄音為其聲音，尚非可採。
  2.再者，被告吳進益、廖添喜於本院均供稱其等確實有為上開
    犯行，被告吳進益並供稱：該次交易原欲出售價值500元或1
    千元的安非他命給林恩醇，該次交易對象為林恩醇，並非黃
    立群，因廖添喜沒有碰到林恩醇才沒有交易成功等語在卷（
    見本院卷第98、189頁），並經其等於本院審理時以證人身
    分具結證述上情屬實（見本院卷第208頁正背面、98頁正背
    面）。稽之林恩醇係於99年3月17日經警查獲，經警採其尿
    液送驗，確實呈現安非他命及甲基安非他命均陽性反應，此
    有臺中市政府警察局東勢分局採尿檢體監管紀錄表、詮昕科
    技股份有限公司出具濫用藥物尿液檢驗報告各1份在卷（見
    本院卷第146、152頁）可查，其因本案施用第二級毒品案件
    ，經法院裁定送觀察勒戒，認無繼續施用毒品之傾向，於99
    年9月24日出所，並經檢察官為不起訴處分確定，有其臺灣
    高等法院被告前案紀錄表在卷（見本院卷第112頁）可參，
    可見林恩醇確實有施用毒品安非他命之習性；再參諸林恩醇
    案發當時所持用之0000000000號門號與被告吳進益所有0000
    000000號門號有如下對話內容：
  99年2月4日13時25分53秒（A：吳進益，B：林恩醇）「
    B：勇伯，我是阿沒，你今天...
    A：還沒，要到下午3、4點。
    B：好，有的時候再打給我。
    A：好。」
  99年2月4日18時55分16秒（A：吳進益，B：林恩醇）「
    B：勇伯，我現在在臺中。
    A：要等一下，我還沒去拿。
    B：我在臺中等你。」
  99年2月4日21時16分52秒（A：吳進益，B：林恩醇）「
    B：我過去找你了。
    A：國光跟建成。
    B：好。」
  99年2月4日21時33分4秒 （A：吳進益，B：林恩醇）「
    B：我到了。
    A：我那個朋友出去了，老老的騎摩托車出去，你在全國電
       子等。
    B：好。」
    （見警卷第144頁正背面）
    依上開各次通訊監察譯文，雖雙方未明示購買毒品，惟衡之
    安非他命係第二級毒品，無論持有、施用、販賣，均屬違法
    行為，其以通信聯絡亦鮮有明白直接以「毒品」、「安非他
    命」等名稱或相近之用語稱之，都以暗語或彼此已有默契之
    含混語意而為溝通，已如前述。因此，依上開通訊監察譯文
    ，雖未見雙方明言購買毒品之說詞，惟被告吳進益於本院，
    暨被告廖添喜於原審、本院均業已坦承上開電話內容都是林
    恩醇要購買安非他命之對話內容，惟因廖添喜未遇到林恩醇
    未能交易成功等供證述內容，應屬信實，而堪採信。
  3.至被告吳進益於原審雖否認其本次有販賣毒品與林恩醇未遂
    云云，然參諸被告吳進益於本院供述其原審所述不實在，並
    於上訴狀表明何以於原審翻異其詞之緣由，詳前(一)3.述，此
    外復有上述1.2.事證可明，足見被告吳進益、廖添喜確有於
    事實欄二、(六)所述時地共同販賣安非他命與林恩醇未遂之犯
    行，即堪認定。至起訴書雖認被告2人係販賣價格、數量不
    詳之安非他命與林恩醇，惟經被告吳進益供稱其該次係要販
    賣價值500元或1000元之安非他命給林恩醇（見本院卷第98
    頁背面），因被告吳進益於本院100年1月13日供述時距離其
    99年2月4日販賣與林恩醇之時間相隔近1年，以致於其無法
    就價金部分為明確之供述，且該次交易既未成功，衡情其印
    象不若交易成功般深刻，惟基於罪疑為有利於被告認定之原
    則，應認被告2人該次欲販賣價值500元之安非他命與林恩醇
    ，附此敘明。
  (五)就被告吳進益與被告廖添喜共同販賣第一級毒品海洛因與何
    雲能（即事實欄二、(七)(八)）部分：
  1.此部分已經何雲能於偵訊時具結證稱：「我承認98年11月20
    日、21日和22日我都有買海洛因，每天買500元，交易地點
    在中興嶺托兒所附近的球場，3次（惟本案只起訴21日與22
    日共2次）都是『鴨頭』拿來的，我都把錢交給『鴨頭』，
    他騎機車來的，『鴨頭』的真實姓名我不知道，都是我打電
    話找吳進益，有時『鴨頭』會接聽。」（見偵卷一第71頁）
    。於原審審理時具結證稱：「（你於99年3月17日偵查中你
    說你於98年11月20、21、22日有以5百元向吳進益購買海洛
    因，約在臺中市新社區中興嶺托兒所球場，都是『鴨頭』拿
    來的，你當時的證述是否實在？）..我當時確實有這樣說沒
    錯，..。」「（你在本院開庭審理前，被告或其家屬有無與
    你有接觸？）上星期六、日有一個人自稱『鄭志勇』（音譯
    ）之人告訴我可否不要咬出『鴨頭伯』，我不認識他，他也
    沒有說他與『鴨頭』有何關係，我就答：『好』。」「（是
    否要更正你剛剛的說詞？）我第1次也不是拿假錢給他，實
    際上我有拿到海洛因，我拿真錢，這次是一手交錢，一手交
    貨，是真的海洛因，但是很不純，與我吃的不一樣，我自己
    是覺得我拿真錢買到假貨，第2次沒有棍子的事情，第2次我
    也有以5百元的代價拿到1包海洛因，是『鴨頭』拿給我的，
    我施用後沒有問題。」「（98年11月21日下午4點20分中你
    提到：『我到球場了』，你等候多久，『鴨頭』就送海洛因
    給你？）約有半個小時（即約17時10分左右），『鴨頭』才
    過來。」「（你有無與其他人一起去向『鴨頭』拿過毒品？
    ）無，每次都是我一人。」。「（你剛才更正於98年11月22
    日有以5百元..買到毒品，究係何時間..？）也是我打完該
    通電話之後約30分鐘（即約17時30分許）拿到毒品。」（見
    原審卷二第82頁背面至84頁）。
  2.證人廖添喜於原審具結證稱：「我施用海洛因來源為吳進益
    。（為何吳進益要免費讓你施用海洛因？）之前吳進益知道
    我有施用海洛因，有時我要回去，吳進益會託我順路拿毒品
    到指定處所交給特定人，我也不知道這是否是答謝的性質。
    （你之前在準備程序庭中承認你有交付海洛因給..、何雲能
    、..，就你承認這幾次是否都是吳進益拜託你拿海洛因交給
    何雲能？）是。（你是否知悉吳進益有無在販賣海洛因？）
    我知道。（你之前說交付海洛因給吳進益指定特定對象，有
    時有收到錢，收到錢之後再轉交給吳進益？）我把毒品交給
    吳進益指定的特定對象，對方如有拿錢給我，我再把錢轉交
    給吳進益，吳進益沒有再分錢給我。（你是否都有收到..
    、何雲能的錢？）我有收到..何雲能交付的2次各5百元。」
    「我有用0000000000號行動電話與吳進益連絡，如是幫忙吳
    進益送毒品，因為我都在吳進益的住處，所以我就直接幫忙
    送毒品給對方。（如你要送毒品給對方，對方是否會以該電
    話與你聯繫，以便確認地點、時間？）要買毒品的人都是去
    電給吳進益，我與購買毒品的人不認識，所以我沒有以該電
    話與購買毒品的人連絡。」（見原審卷二第122頁背面至124
    頁）。
  3.復有被告吳進益所有0000000000號與何雲能以其兄何雲光之
    0000000000號，分別於98年11月21日16時7分42秒、16時20
    分56秒許聯繫之通訊監察譯文（事實欄二、(七)部分）及於98
    年11月22日16時54分5秒許聯繫之通訊監察譯文（事實欄二
    、(八)部分）在卷（分見警卷第65、68頁）可參。復稽之何雲
    能前曾於93、95、96、97、98年間因施用第一級毒品案件，
    經法院判處罪刑確定或經檢察官為緩起訴處分，有其臺灣高
    等法院被告前案紀錄表在卷（見本院卷第113至121頁）可徵
    ，且其於99年3月17日經警查獲，經採其尿液送驗確實呈現
    嗎啡陽性反應，此有臺中市政府警察局東勢分局採尿檢體監
    管紀錄表、詮昕科技股份有限公司出具濫用藥物尿液檢驗報
    告各1份在卷（見本院卷第145、151頁）可查，依其向被告
    吳進益購買毒品前後均有施用毒品海洛因之生活經驗，其對
    於向被告吳進益購買之毒品係海洛因自無誤認之可能，其於
    偵訊、原審均證述向被告吳進益購買而由被告廖添喜交付之
    物品確係海洛因，應屬真實。是堪認何雲能確有於上開事實
    欄二、(七)(八)所示交易時間、地點，各以如事實欄二、(七)(八)所
    示之價格，以其持用之000000 0000號行動電話分別與被告
    吳進益所有門號0000000000號行動電話聯絡後，旋即在約定
    地點，與受被告吳進益囑咐前往且知情之被告廖添喜進行海
    洛因之毒品交易並收取價金，均銀貨兩訖無訛。
  4.雖何雲能於原審審理時一度證稱：第1次交易（98年11月21
    日）伊係拿假錢請被告吳進益幫伊購買海洛因，但被告廖添
    喜交付之物並非海洛因，第2次交易（98年11月22日）也是
    要向被告吳進益購買海洛因，該次是「鴨頭」廖添喜出來，
    伊看到他拿棍子就跑掉云云（見原審卷二第81頁正背面）。
    然經審判長質疑其說詞不合情理後，始證稱於其作證前之前
    一星期六、日有自稱「鄭志勇」之人告訴伊不要指認「鴨頭
    」即被告廖添喜，因而為上開證述，實際上伊並沒有拿假錢
    ，也沒有第2次交易時廖添喜拿棍子之事，而證稱確實有上
    開2次向被告吳進益購買海洛因，並均由被告廖添喜出面交
    付毒品及收取價金等情事（見原審卷第82頁背面至83頁）。
    足見證人何雲能於原審一度更異其說詞，否認向被告2人購
    買毒品云云，顯係受人勸說礙於情面始不得不更改其向被告
    2 人購買毒品之證述，自屬要無可採。再被告吳進益於原審
    雖亦否認有本案2次販賣海洛因與何雲能之犯行，辯稱：伊
    拿海洛因給何雲能，但並未向其收錢云云，惟已與被告廖添
    喜於原審及本院均供證述確實有向何雲能收錢並交給被告吳
    進益等語不符，且販賣毒品海洛因係屬重罪，被告吳進益與
    何雲能彼此間復無任何至親關係，衡情被告吳進益果無利可
    圖，何以特地囑由被告廖添喜外出送貨之理？足見被告吳進
    益於原審所辯顯與常情有重大違背，而要無可採。此外，復
    有上述1.2.3.事證可明，被告2人確有於事實欄二、(七)(八)所
    述時地共同販賣海洛因共2次與何雲能，並均由被告廖添喜
    負責交付毒品並收取價金等情，即堪認定。
  (六)就被告吳進益與被告廖添喜共同販賣第一級毒品海洛因與盧
    發振、洪克祺（即事實欄二、(九)）部分：
  1.此部分已經證人盧發振於警詢時證稱：「99年2月12日10時
    28分及同日11時59分之監聽譯文，是我與洪克祺要去跟吳進
    益購買毒品之通話內容，是我借用洪克祺手機撥打吳進益手
    機並向吳進益購毒之電話內容無誤。」「譯文中『我們不要
    嫩的』是指我向吳進益說我跟洪克祺不要買安非他命毒品，
    要海洛因毒品的意思，『要借多少』是吳進益問我說要跟他
    購買多少數量的海洛因毒品。『就3個工人』則是表示我要
    跟他購買3千元的海洛因毒品。」「我是坐洪克祺的車子去
    跟吳進益交易，交易當時洪克祺車停放於路邊，我走向前方
    之紅綠燈並跟吳進益進行毒品交易，我不確定洪克祺有沒有
    看到我們交易，但是洪克祺知道我那時下車是要跟吳進益進
    行毒品交易。」（見偵卷一第114頁）。於偵訊時具結證稱
    ：「我只有在99年2月要過年左右跟吳進益購買過海洛因一
    次。」「我跟洪克祺借他的手機自己撥打吳進益留給我的電
    話號碼。」「99年2月12日10時28分及同日11時59分之通聯
    資料是我打給吳進益，並拜託他跟人家購買海洛因毒品，通
    話內容是我跟吳進益說的。」「..當天是洪克祺用他的自小
    客車載我到地點之後，洪克祺在車上等，我下車在路口等，
    當天購買的海洛因毒品是跟洪克祺一起出資的。」「『3個
    工人』是指3千塊。」「對洪克祺說交易地點在中興大學7-1
    1便利商店那邊沒有意見。」（見偵卷一第117頁背面至118
    頁）。
  2.證人洪克祺於警詢時證稱：「盧發振是跟綽號『勇仔』之男
    子購買毒品的，我與盧發振一起合資購買，購買第一級毒品
    海洛因」。「我開車載盧發振至臺中市○○路與臺中路口，
    由盧發振下車接洽購買。」「吳進益就是所稱『勇仔』之男
    子。」「98年2月12日10時28分27秒譯文內容，『阿奇』就
    是我，盧發振使用我電話打給『勇仔』，我們一起合資購買
    價值3000元一級毒品海洛因。」「99年2月12日11時59分43
    秒譯文內容就是我們到達約定的地點。」「有購得一包價值
    3000元第一級毒品海洛因。」（見偵卷一第84至86頁）。於
    偵訊時具結證稱：「盧發振借我的0000000000號，他說是向
    綽號『勇仔』的人買的，他打電話時我在場。」「我跟盧發
    振出資各1000元，都是盧發振用我的電話聯絡，我開我車號
    6111-SC的車載他，到達時他會下車，我在車上等，他們會
    在路口約定會合，我沒有看到交易的情形。」「2月12日之
    譯文是購買毒品，這一次是約在國光路與興大附近的7-11商
    店，是『鴨頭』送的，他的名字我不知道。」（見偵卷一第
    103至104、118頁背面）。並有其得以在多名人士之彩色照
    片中指認被告吳進益相片之毒品案涉嫌人指認表（見偵卷一
    第90頁）及指認盧發振之照片在卷（見偵卷一第88頁）可參
    。
  3.復有被告吳進益所有0000000000號與盧發振以洪克祺所有之
    0000000000號，於99年2月12日10時28分27秒、11時59分43
    秒許聯繫之通訊監察譯文在卷（見偵卷一第91頁）可參，通
    話中盧發振並向被告吳進益表明其與「阿奇」即洪克祺一起
    要過去購買之意思，被告吳進益隨即囑咐知情之被告廖添喜
    外出進行毒品交易，其2人顯然知悉其該次交易對象即為盧
    發振與洪克祺2人。復稽之盧發振前曾於86、89、92、94年
    間因施用第一級毒品案件，經法院裁處送強制戒治或判處罪
    刑確定，洪克祺於83年間亦因施用第一級毒品案件，經法院
    判處罪刑確定，此有其等臺灣高等法院被告前案紀錄表在卷
    （見本院卷第132至141、142至144頁）可參，且盧發振於99
    年3月17日經警查獲，經採其尿液送驗確實呈現嗎啡陽性反
    應，此有臺中市政府警察局刑警大隊採尿檢體監管紀錄表、
    詮昕科技股份有限公司出具之濫用藥物尿液檢驗報告各1份
    在卷（見本院卷第155、156頁）可查（至洪克祺於99年3月
    17日經警採尿送驗未能呈現施用毒品海洛因後之陽性反應《
    見本院卷第145、150頁之臺中縣警察局〈現已改制為臺中市
    政府警察局〉東勢分局採尿檢體監管紀錄表及詮昕科技股份
    有限公司出具之濫用藥物檢驗報告》，則因其供述末次施用
    毒品時間為98年12月或99年2月中《見偵卷一第84、103頁》
    ，均已逾其施用毒品後可自尿液中檢出反應之最大時限《5
    日》），依盧發振於向被告吳進益購買毒品前後及洪克祺於
    向被告吳進益購買毒品前均有施用毒品海洛因之生活經驗，
    其等對於向被告吳進益購買而由被告廖添喜交付之毒品係海
    洛因自均無誤認之可能，其等嗣後於警偵訊時均證述向被告
    吳進益購買而由被告廖添喜交付之物品確係海洛因，應屬真
    實。是堪認盧發振、洪克祺確有於上開事實欄二、(九)所示交
    易時間、地點，以如事實欄二、(九)所示之價格，由盧發振以
    洪克祺持用之0000000000號行動電話與被告吳進益所有門號
    0000000000號行動電話聯絡後，旋即在約定地點，與受被告
    吳進益囑咐前往且知情之被告廖添喜進行海洛因之毒品交易
    並收取價金，均銀貨兩訖無訛。
  4.雖證人盧發振於原審改證稱：99年2月12日雖有拜託被告吳
    進益購買毒品，但吳進益朋友沒有來，所以伊等就沒有買到
    毒品，洪克祺有拿1千元給伊，但伊沒有還給他云云（見原
    審卷一第234頁背面），證人洪克祺於原審亦改證稱：伊有
    交付1千元給盧發振，當時說要合買毒品，但到了臺中後，
    盧發振就直接說要還給「勇仔」即被告吳進益云云（見原審
    卷一第231頁），惟均與其等於警偵訊時所述不符，即便其
    等於原審更異後之證述情節亦明顯不符。果其等於案發當日
    確實未與受被告吳進益前來交易之被告廖添喜完成毒品海洛
    因之交易，何以盧發振於電話中向被告吳進益表明「我跟『
    阿奇』」、「我們等一下下去」、「我們不要嫩的，看有沒
    有像之前的」、「3個工人」、「我們到了」等對話內容，
    顯然盧發振與被告吳進益業於電話談妥毒品種類、數量，並
    表明其與洪克祺即將到達約定地點，則何以竟會有盧發振於
    原審所證述之吳進益朋友沒有來，或洪克祺於原審改證述之
    盧發振直接說伊所交付之1千元要還給被告吳進益等情節，
    顯然與經驗法則及常情有重大違背，故其等於原審更異後之
    證述內容，均與事實不符，而要無可採。
  5.被告吳進益於原審雖辯稱其係無償提供海洛因給盧發振1、2
    次云云（見原審卷一第25頁背面），被告廖添喜於原審亦辯
    稱：其並未拿毒品給盧發振跟洪克祺，所以沒有收到錢云云
    （見原審卷一第96頁、卷二第123頁背面），惟與被告2人於
    本院均坦承此部分犯行之供述不符，亦與盧發振、洪克祺於
    警偵訊時證述之情節及前揭通訊監察譯文內容均明顯不符，
    實難採信。被告2人確有於事實欄二、(九)所述時地共同販賣
    海洛因與盧發振與洪克祺，並由被告廖添喜負責交付毒品並
    收取價金等情，即堪認定。
  (七)就被告吳進益與被告廖添喜共同販賣第一級毒品海洛因與莊
    玉蓮與陳錦德（即事實欄二、(十)）、莊玉蓮（即事實欄二、
    (十一)）部分：
  1.此部分已經證人莊玉蓮於警詢時證稱：「我是以0000000000
    號行動電話打給他（吳進益）使用的0000000000號行動電話
    與他聯絡後相約在他指定地點交易海洛因毒品，地點均在臺
    中市○○路及興大路附近。」「總共向他購買3次。」「（
    警方當場提供99年2月2日、3日及10日電話譯文妳與上手毒
    販綽號『大哥』之男子，妳以0000000000號（漏繕00000000
    00號）電話打給他使用的0000000000號電話聯絡交易海洛因
    毒品譯文提示經妳確認內容是否實在無訛？）譯文內容實在
    無訛（嗣於偵訊則改稱2日該次因被告吳進益人在花壇，所
    以沒有進行毒品交易）。」（見偵卷一第127頁）。於偵訊
    時具結證稱：「我是從99年1月間開始跟吳進益購買海洛因
    ，跟他是在中興嶺經由朋友『壹民』介紹認識的。」「『壹
    民』留給我吳進益0000000000電話號碼給我，就叫我自己跟
    他聯絡，我就用0000000000（我先生梁國智的名義申請）撥
    打他電話，他都會跟我們約定地點進行交易，曾在臺中市○
    ○路、合作街口及中興大學的動物醫院門口交易。」「（提
    示99年2月2日之2通電話、3日之3通電話、10日之2通電話通
    聯資料，問是否為購買毒品之電話內容？）98年2月2日是購
    買毒品的電話，但吳進益說他在花壇，所以沒有進行毒品交
    易；2月3日在興大路、合作街口，有跟吳進益在他住處下進
    行毒品交易，那次是『鴨頭』將毒品拿下來給我，當時買的
    量是4分之1（台語四質呀），我拿3000元給『鴨頭』完成交
    易；2月10日那次我也有跟吳進益買3000元，那次應該是在
    興大動物醫院門口，將錢交給『鴨頭』，然後『鴨頭』送海
    洛因給我。」「『鴨頭』的真實姓名為廖添喜。」「（妳是
    否跟別人合資購買毒品？）是自己買的。」「（妳有無跟吳
    進益或廖添喜合資向他人購買毒品？）沒有。」（見偵卷一
    第152至153頁）。於原審則具結證稱：伊於偵訊所述之「99
    年2月3日在興大路、合作街口進行毒品交易，是綽號『鴨頭
    』交毒品給我，數量為4分之1錢，我拿3千元交給『鴨頭』
    完成交易，2月10日向對方買3千元，在中興大學附設動物醫
    院門口，將錢交給『鴨頭』，『鴨頭』將海洛因交給我。」
    等回答都是實在的，2次都有完成交易（見原審卷二第120頁
    ）。
  2.證人廖添喜於原審具結證稱：「我施用海洛因來源為吳進益
    。（為何吳進益要免費讓你施用海洛因？）之前吳進益知道
    我有施用海洛因，有時我要回去，吳進益會託我順路拿毒品
    到指定處所交給特定人，我也不知道這是否是答謝的性質。
    （你之前在準備程序庭中承認你有交付海洛因給..、莊玉蓮
    ，就你承認這幾次是否都是吳進益拜託你拿海洛因交給莊玉
    蓮？）是。（你是否知悉吳進益有無在販賣海洛因？）我知
    道。（你之前說交付海洛因給吳進益指定特定對象，有時有
    收到錢，收到錢之後再轉交給吳進益？）我把毒品交給吳進
    益指定的特定對象，對方如有拿錢給我，我再把錢轉交給吳
    進益，吳進益沒有再分錢給我。（你是否都有收到..莊玉蓮
    、..的錢？）我有收到..莊玉蓮交付的2次各3千元、..。」
    「我有用0000000000號行動電話與吳進益連絡，如是幫忙吳
    進益送毒品，因為我都在吳進益的住處，所以我就直接幫忙
    送毒品給對方。（如你要送毒品給對方，對方是否會以該電
    話與你聯繫，以便確認地點、時間？）要買毒品的人都是去
    電給吳進益，我與購買毒品的人不認識，所以我沒有以該電
    話與購買毒品的人連絡。」（見原審卷二第122頁背面至124
    頁）。於本院審理時具結證稱：伊受被告吳進益所託交付毒
    品的女生有2人，其中1人就是莊玉蓮沒錯，當時（指99年2
    月3日該次）莊玉蓮是與1名男生同來，當時伊將毒品交給莊
    玉蓮拿完錢後就走了，因為伊怕警察（見本院卷第208頁正
    背面、190至191頁）。
  3.復有被告吳進益所有0000000000號與莊玉蓮以0000000000號
    ，分別於99年2月3日8時47分35秒、8時50分18秒、9時38分
    48秒聯繫，暨被告吳進益以上開0000000000號與被告廖添喜
    所持用之0000000000號，於同日8時51分54秒許聯繫之通訊
    監察譯文在卷（事實欄二、(十)部分）（見警卷第145頁背面
    ），及被告吳進益以上開0000000000號與莊玉蓮持用之0000
    000000號，分別於99年2月10日23時5分2秒、23時19分21秒
    許聯繫，暨被告吳進益以上開0000000000號與廖添喜所持用
    之0000000000號，於同日23時11分2秒許聯繫之通訊監察譯
    文在卷（事實欄二、(十一)部分）（見警卷第136頁背面）可參
    ，且被告吳進益於事實欄二、(十)所述以電話通知廖添喜前去
    交付毒品時，有表明係「夫妻29欠100A」之暗示莊玉蓮與其
    同居男友陳錦德欲購買毒品之密語，被告廖添喜前往交付毒
    品海洛因收取價金時，確實有另名男子陪同莊玉蓮前往，已
    經廖添喜於本院證述明確（見本院卷第208頁正背面、190頁
    背面至191頁），足見被告2人亦均認識該次交易對象亦係莊
    玉蓮與陳錦德無誤。復稽之莊玉蓮前曾於96、99年即因施用
    毒品海洛因案件，經法院判處罪刑確定，前者並已執行完畢
    ，有其臺灣高等法院被告前案紀錄表1份在卷（見本院卷第
    106至110頁）可參，且其於99年3月17日經警查獲，經採其
    尿液送驗確實呈現嗎啡陽性反應，此有臺中市政府警察局太
    平分局毒品尿液檢體監管紀錄表、詮昕科技股份有限公司出
    具之濫用藥物尿液檢驗報告各1份在卷（見本院卷第147、15
    3頁）可查，依其向被告吳進益購買毒品前後均有施用毒品
    海洛因之生活經驗，其對於向被告吳進益購買而由被告廖添
    喜交付之毒品係海洛因自無誤認之可能，其於警、偵訊均證
    述向被告吳進益購買而由被告廖添喜交付之物品確係海洛因
    ，及於原審證述其購買之物確係毒品海洛因，應屬真實。是
    堪認莊玉蓮確實與陳錦德或獨自1人，分別於上開事實欄二
    、(十)(十一)所示交易時間、地點，各以如事實欄二、(十)(十一)所示之
    價格，以其分別持用之0000000000、0000000000號行動電話
    與被告吳進益所有門號0000000000號行動電話聯絡後，旋即
    在約定地點，與受被告吳進益囑咐前往且知情之被告廖添喜
    進行海洛因之毒品交易並收取價金，均銀貨兩訖無訛。
  4.莊玉蓮於原審雖證稱在庭之被告吳進益應該不是伊所指之藥
    頭「小勇」，被告廖添喜亦非伊所指之「鴨頭」（見原審卷
    二第120頁），然莊玉蓮於偵訊時已證述：伊所施用之海洛
    因是向「小勇」購買，「小勇」之真實姓名為「ㄨ（2聲）
    ㄐㄩㄣ（4聲）ㄧ（1聲）」，並經檢察官提示彩色指認表後
    ，其得以明確指述編號H之人（即吳進益）為其所稱之「小
    勇」，編號E之人為「鴨頭」廖添喜（見偵卷一第152至153
    頁），被告2人於本院亦確認有事實欄二、(十)(十一)之交易無誤
    ，被告吳進益於原審雖否認有販賣毒品與莊玉蓮，然其於當
    庭聽聞證人莊玉蓮證述後，亦供稱：伊有在莊玉蓮難過時叫
    伊救她，所以伊有拿毒品過去給她，但沒有向她收錢（見原
    審卷二第122頁背面）之承認交付毒品之事實，益見莊玉蓮
    於警偵訊證述其係向本案被告吳進益、廖添喜購買取得毒品
    ，要屬真實，其於原審否認被告2人為其所指述之「小勇」
    、「鴨頭」云云，為無可採。至被告吳進益於原審雖辯稱伊
    並未向莊玉蓮收錢云云（見原審卷二第122頁背面），然已
    與莊玉蓮於警偵訊及廖添喜於原審所證述上情明顯不符，況
    且，被告2人與莊玉蓮並非至親關係，被告吳進益何以甘冒
    販毒之重罪無償贈送莊玉蓮之理，顯與常情有重大違背，而
    要無可信。被告2人確有於事實欄二、(十)(十一)所述時地共同販
    賣海洛因與莊玉蓮、陳錦德2人，及莊玉蓮1人，並均由被告
    廖添喜負責交付毒品並收取價金等情，即堪認定。
  (八)就被告吳進益轉讓第一級毒品海洛因與廖添喜（即事實欄二
    、(十二)）部分：
    此部分已經證人廖添喜於偵訊及原審審理時具結證述明確（
    見偵卷二第54頁、原審卷二第122至123頁），且廖添喜於99
    年2月24日為警查獲當日經採其尿液送驗結果，確實呈現呈
    嗎啡陽性反應，此有臺中市政府警察局刑警大隊偵二隊毒品
    送驗代號與真實姓名對照表、詮昕科技股份有限公司出具濫
    用藥物尿液檢驗報告各1份在卷（見偵卷二第29、31頁）可
    參，足見被告吳進益2次轉讓毒品海洛因之自白確與事實相
    符，而堪採信。
三、我國查緝販賣毒品海洛因、安非他命執法甚嚴，對於販賣毒
    品者尤科以重度刑責。又販賣毒品既係違法行為，當非可公
    然為之，亦無公定價格，且容易分裝並增減份量，而每次買
    賣之價量，可能隨時依雙方關係深淺、資力、需求量及對行
    情之認知、來源是否充裕、查緝是否嚴謹、購買者被查獲時
    供述購買對象之可能風險之評估等情形，而異其標準，非可
    一概而論；販賣之利得，除被告坦承犯行或價量俱臻明確外
    ，委難察得實情，販賣之人從價差或量差中牟利之方式雖異
    ，其意圖營利之販賣行為則同一。是以因毒品量微價高，取
    得不易，販賣者率有暴利可圖，苟非意圖販賣營利，一般人
    焉有可能甘冒重度刑責而提供海洛因、安非他命予他人。被
    告吳進益與購毒者黃立群、白意如、林組俐、林恩醇、何雲
    能、盧發振、洪克祺、莊玉蓮、陳錦德等人，及被告廖添喜
    與白意如、林恩醇、何雲能、盧發振、洪克祺、莊玉蓮、陳
    錦德等人均無特別之親屬情誼，且上開證人或證述向被告吳
    進益1人，或證述向被告2人購買毒品海洛因、安非他命時，
    均有交付金錢之有償行為（林恩醇尚未交易成功該次除外）
    ；參酌本案被告吳進益及廖添喜販賣毒品之交易金額，如無
    相當利潤可圖，豈有甘冒遭受重刑之風險，而將海洛因、安
    非他命無償轉讓他人之理？此由被告吳進益於本院坦承可自
    每次交易過程中獲得供其施用毒品的份量之利潤（見本院卷
    第101頁），而被告廖添喜則可獲自被告吳進益處取得免費
    毒品海洛因供己施用，已經被告2人於本院供證述明確（見
    本院卷第100頁背面至101頁）。足見被告吳進益於販售各該
    次毒品時，其主觀上確均有營利之意圖；而被告廖添喜既可
    自被告吳進益處取得免費毒品供己施用，足見其參與交付毒
    品海洛因或安非他命與白意如、林恩醇、何雲能、盧發振與
    洪克祺、莊玉蓮、陳錦德等販賣之主要構成要件行為，確實
    可獲得免費施用毒品海洛因之好處，其主觀上自亦有營利之
    意圖甚明。
四、此外，復有在被告吳進益處扣案之疑似毒品海洛因之白色粉
    末29包及疑似毒品安非他命之透明結晶7包，經送鑑定結果
    ，上開白色粉末均含海洛因成分，其中23包合計淨重10.59
    公克，驗餘淨重10.53公克，空包裝總重5.75公克，另6包合
    計淨重11.33公克，驗餘淨重11.27公克，空包裝總重1.50公
    克，又上開透明結晶均檢出安非他命成分，總驗餘數量12.3
    822公克，有法務部調查局濫用藥物實驗室鑑定書及行政院
    衛生署草屯療養院鑑定書各1份在卷（見偵卷二第46頁、原
    審卷二第103頁）可參，另扣得被告吳進益所有供事實欄二
    、(五)(六)(九)(十)(十一)販賣第一級毒品海洛因、第二級毒品安非他命
    所用之UNIC廠牌行動電話機具1支、所有供事實欄二、(一)至
    (十一)販賣第一級毒品、第二級毒品所用之電子磅秤2臺及販賣
    第一級毒品、第二級毒品預備用之夾鏈袋1批，及其所有因
    事實欄二、(一)至(五)、(七)至(十一)販賣第一級毒品、第二級毒品所
    得財物及摻雜其私人所有財物共計現金42萬元，及在被告廖
    添喜處扣得非其所有惟供與被告吳進益聯絡用之0000000000
    號行動電話1支（含SIM卡1只）可資佐證。綜上所述，本案
    事證業臻明確，被告吳進益有單獨為上開事實欄二、(一)、(二)
    、(四)、(五)、(十二)所述各該販賣及轉讓毒品之犯行，及與被告廖
    添喜有共同為上開事實欄二、(三)、(六)至(十一)所述各該販賣毒品
    之犯行，均堪認定。
五、論罪科刑部分：
  (一)按海洛因、安非他命係毒品危害防制條例第2條第2項第1款
    、第2款所定之第一級毒品、第二級毒品，不得非法持有、
    轉讓及販賣。
  (二)核被告吳進益就事實欄二、(三)、(四)、(七)至(十一)所為，均係犯毒
    品危害防制條例第4條第1項之販賣第一級毒品罪；就事實欄
    二、(一)、(二)、(五)所為，均係犯毒品危害防制條例第4條第2項
    之販賣第二級毒品罪；就事實欄二、(六)所為，係犯毒品危害
    防制條例第4條第6項、第2項之販賣第二級毒品未遂罪；就
    事實欄二、(十二)之2次轉讓海洛因行為，均係犯毒品危害防制
    條例第8條第1項之轉讓第一級毒品罪。被告吳進益就事實欄
    二、(十二)之2次轉讓毒品行為，尚無積極證據證明其各該轉讓
    毒品之數量達淨重5公克以上，依法不予加重。
  (三)核被告廖添喜就事實欄二、(三)、(七)至(十一)所為，均係犯毒品危
    害防制條例第4條第1項之販賣第一級毒品罪；就事實欄二、
    (六)所為，係犯毒品危害防制條例第4條第6項、第2項之販賣
    第二級毒品未遂罪。
  (四)被告2人為販賣第一級毒品海洛因、第二級毒品安非他命（
    含既、未遂部分）前及被告吳進益為轉讓第一級毒品海洛因
    前，所為各該持有海洛因、安非他命之犯行，分別為其嗣後
    販賣各該毒品及被告吳進益嗣後轉讓毒品之高度行為所吸收
    ，均不另論罪。
  (五)被告2人就事實欄二、(三)、(七)至(十一)之各次販賣第一級毒品海
    洛因，及事實欄二、(六)之販賣第二級毒品安非他命未遂等犯
    行，均有犯意聯絡及行為分擔，均為共同正犯。
  (六)被告2人分別有如事實欄一、所載論罪科刑執行之情形，此
    有其等臺灣高等法院被告前案紀錄表各1份在卷可查，其等
    受有期徒刑執行完畢後，5年之內故意再犯有期徒刑以上刑
    之上開各罪，均為累犯，惟販賣第一級毒品罪之法定本刑為
    死刑或無期徒刑部分，依法不得再加重其刑，僅就罰金刑部
    分加重其刑；販賣第二級毒品罪之法定本刑為無期徒刑部分
    ，依法不得再加重其刑，僅就有期徒刑及罰金刑部分加重其
    刑。
  (七)被告2人就事實欄二、(六)販賣第二級毒品罪，僅止於未遂階
    段，均應依刑法第25條第2項規定減輕其刑。
  (八)被告2人就事實欄二、(九)、(十)分別係同時販賣予盧發振與洪
    克祺2人、莊玉蓮與陳錦德2人，足見被告2人就此2部分犯行
    各係以一行為觸犯2罪名，均為想像競合犯，均依刑法第55
    條規定各從1重罪處斷。
  (九)被告2人有無符合偵審中自白減輕其刑之適用：
  1.被告吳進益部分
  被告吳進益於99年2月25日警詢時自白事實欄二、(三)、(四)、
    (十二)所示共同、單獨販賣毒品及轉讓毒品之犯行，於99年2月2
    5日偵訊時自白事實欄二、(三)(四)(七)(八)(十二)所示共同、單獨販賣
    毒品及轉讓毒品之犯行，於99年2月25日臺灣臺中地方法院
    羈押庭訊問時坦承事實欄二、(十二)所示轉讓毒品之犯行，於臺
    灣臺中地方法院99年4月22日訊問、99年5月12日行準備程序
    、99年10月6日審理時均坦承事實欄二、(十二)所示轉讓毒品之
    犯行，於本院100年1月13日、100年2月17日準備程序、100
    年3月9日審理時則均坦承事實欄二、(一)至(十二)所示共同、單獨
    販賣毒品及轉讓毒品之犯行（各該卷證出處均詳附表「被告
    有無符合偵審中自白」欄位所載），則被告吳進益就事實欄
    二、(三)、(四)、(七)、(八)、(十二)之犯行，均符合偵查與審判中均各
    有1次以上自白，自均得依毒品危害防制條例第17條第2項規
    定減輕其刑。被告吳進益於99年2月25日偵訊時雖僅自白稱
    其有賣海洛因給「文琳」，而未提及「文琳」之真實姓名年
    籍，惟經本院提示向法務部矯正署臺中監獄、臺中看守所檢
    送本案全部購毒者之人頭彩色照片（姓名及年籍資料均事先
    遮蔽）（見本院卷第176至179、181至184、186頁），讓被
    告吳進益逐一辨識，其得以認出何雲能即其警詢所述之「文
    琳」之人（見本院卷第190頁），足見其警詢自白販賣毒品
    與「文琳」之人即何雲能，當堪認定，故此部分亦符合偵查
    與審判中均自白之要件，附此敘明。
  至被告吳進益雖於本院另坦承事實欄二、(一)、(二)、(五)、(六)、
    (九)至(十一)所示販賣毒品海洛因、安非他命（含既、未遂）等犯
    行。惟觀其99年2月24日第1次警詢時僅泛言「通常毒品下手
    打到我所持用之..電話後，由我跟對方約定地點，之後會由
    我或是廖添喜（綽號『鴨頭』）拿去給毒品下手，廖添喜會
    幫我販賣毒品。」（見警卷第2頁）；翌日第2次警詢時則供
    稱：「除了販賣海洛因毒品，若有毒品下手跟我要安非他命
    毒品，我則免費送給他。我忘記我販賣給誰及販賣幾次。」
    於原審99年2月25日羈押庭訊問時則供稱：伊總共賣過3次海
    洛因，每次1千元（見聲羈卷第12頁背面）；於99年4月16日
    偵訊時經檢察官先訊以：「你有無販賣毒品給林恩醇、..、
    盧發振、莊玉蓮、黃立群、..林組俐？」時供稱：「黃立群
    曾向我借好幾次錢，1千元至3千元不等，錢也還了，我跟他
    沒有籌，其他人的名字我不熟。」經檢察官再訊以：「有無
    賣安非他命、海洛因給他人施用？」時供稱：「沒有。」（
    見偵卷二第54頁）。查被告吳進益歷次警詢筆錄僅供述其有
    販賣毒品之行為，暨被告廖添喜為如何販賣行為之分擔，至
    其販賣毒品之對象、次數則均稱忘記了，顯見其供述內容空
    泛而不具體；於99年2月25日偵訊時，其雖供稱有販賣毒品
    與「阿偉」、「小李」之人（見偵卷一第7頁），然經本院
    提示向法務部矯正署臺中監獄、臺中看守所檢送本案全部購
    毒者之人頭彩色照片（姓名及年籍資料均事先遮蔽），讓被
    告吳進益逐一辨識後，供述「阿偉」、「小李」都沒有在上
    開提示照片中（見本院卷第190頁），足見其該次偵訊自白
    販賣毒品與「阿偉」、「小李」之人，亦非在本案起訴範圍
    內；檢察官另於99年4月16日偵訊時明確訊問被告吳進益是
    否販賣予林恩醇、盧發振、莊玉蓮、黃立群、林組俐等人時
    ，被告吳進益僅表示不熟悉上開名字，復緊接供述其並沒有
    販賣安非他命與海洛因與他人，足見被告吳進益該次偵訊筆
    錄亦未坦承有販賣予林恩醇、盧發振、莊玉蓮、黃立群、林
    組俐等人，要難認其就事實欄二、(一)、(二)、(五)、(六)、(九)至(十一)
    所示販賣毒品海洛因、安非他命（含既、未遂）等犯行已符
    合偵查中（含警詢、原審羈押訊問、偵訊）自白之要件，縱
    使其於本院就上開犯行為自白，亦均不符合毒品危害防制條
    例第17條第2項所定「偵查與審判中均自白」之要件，自無
    從援引該條項規定，以為其減輕其刑之寬典。
  2.被告廖添喜部分
  被告廖添喜於99年2月25日警詢時自白事實欄二、(三)、(七)、
    (八)、(十一)所示共同販賣毒品之犯行，於99年2月5日偵訊時自白
    事實欄二、(七)、(八)所示共同販賣毒品之犯行，於臺灣臺中地
    方法院99年5月12日行準備程序及99年10月6日審理期間均坦
    承事實欄二、(三)、(六)、(七)、(八)、(十)、(十一)所示共同販賣毒品之
    犯行，於本院100年1月13日、100年2月17日準備程序、100
    年3 月9日審理時則均坦承事實欄二、(三)、(六)至(十一)所示共同
    販賣毒品之犯行（各該卷證出處均詳附表「被告有無符合偵
    審中自白」欄位所載）。雖被告廖添喜於警詢時就事實欄二
    、(三)部分供稱不知道該次交易對象為何人、也不認識「小白
    」，惟被告廖添喜對於伊於事實欄二、(三)所示時地，受被告
    吳進益指示，向一名購毒者收取價金3千元並交付毒品海洛
    因給對方等構成要件事實已為自白，僅辯以不認識對方等情
    （見警卷第13頁），堪認被告廖添喜此部分對於與被告吳進
    益共同販賣毒品海洛因之構成要件事實已有自白，雖稱不知
    交易對象何人，仍無礙於其符合偵審中均自白之規定。故被
    告廖添喜就其上開所犯事實欄二、(三)、(七)、(八)、(十一)所示共同
    販賣毒品之犯行，均符合偵查與審判中均各有1次以上自白
    ，自均得依毒品危害防制條例第17條第2項規定減輕其刑。
  至被告廖添喜雖於本院自白其餘事實欄二、(六)(九)(十)所示共同
    販賣毒品之犯行，然其於警偵訊或原審羈押庭訊問時均未為
    相同自白，顯不符合偵查與審判中均自白之要件（最高法院
    98年度臺上字第7786號判決要旨參照）。被告廖添喜之辯護
    人雖以此部分係檢察官漏未訊問，導致被告廖添喜無從為此
    部分自白乙節，然被告廖添喜於警方詢問時，經警方詢以「
    你幫吳進益送毒品給藥腳幾次？何人？時間？地點？」之開
    放性問題時，被告廖添喜供稱：「約4次。送給山上被告吳
    進益認識的人，名字是『雲玲』（譯音）、『阿偉』（譯音
    ）、『阿成』（譯音）各約4次，時間不記得，吳進益聯絡
    好毒品販賣事宜就通知我前往交易，地點大都在吳進益租屋
    處附近路口。」（見警卷第12頁），同日經檢察官偵訊時再
    訊以：「有無再幫吳進益送毒品？」開放性問題時，被告廖
    添喜供稱：「有，有4、5次，從98年11月到99年的農曆過年
    間，..叫我將塑膠袋裝的海洛因交給『阿成』，之後我也有
    送海洛因給『文琳』、『阿偉』及『阿成』，..」（見偵卷
    一第6頁），可知在警方詢問及檢察官訊問時，均採取開放
    性問題讓被告廖添喜自由陳述之情況下，其猶仍供稱只交付
    毒品給綽號「雲玲」、「阿偉」、「阿成」、「文琳」之人
    ，次數或稱各約4次，或稱總共4、5次，並未提及他人。再
    經於99年4月16日偵訊時經檢察官訊以：「有無替吳進益送
    毒品給林恩醇、..盧發振、莊玉蓮？」時供稱：「沒有」（
    見偵卷二第54頁），足見被告廖添喜於偵查階段僅自白與吳
    進益共同販賣毒品與綽號「雲玲」、「阿偉」、「阿成」、
    「文琳」等人，且係積極明確否認曾販賣毒品與林恩醇、盧
    發振、莊玉蓮。再經本院提示向法務部矯正署臺中監獄、臺
    中看守所檢送本案全部購毒者之人頭彩色照片（姓名及年籍
    資料均事先遮蔽）（見本院卷第176至179、181至184、186
    頁），讓被告廖添喜逐一辨識，其僅能認出何雲能即其警偵
    訊所述之「雲玲」、「文琳」之人，認出莊玉蓮即其所稱「
    小虎的老婆」，至於「阿偉」、「阿成」、「小李」等人則
    均不在上開照片中（見本院卷191頁），足見被告廖添喜於
    警詢所自白販賣毒品之對象「阿偉」、「阿成」、「小李」
    等人並不在本案起訴販賣對象之範圍內，而被告廖添喜於99
    年4月16日偵訊時復已極力否認有替吳進益送毒品給林恩醇
    、盧發振、莊玉蓮等人（就於99年2月10日送毒品給莊玉蓮
    部分則於警詢時已坦承），顯無檢察官漏未訊問之情形，故
    被告廖添喜選任辯護人此部分辯護意旨尚有誤會，因而就被
    告廖添喜所犯事實欄二、(六)、(九)、(十)部分均不符合偵審中均
    自白規定，自亦無從獲邀減刑之寬典。
  (十)另按販賣第一級毒品罪之法定刑為死刑或無期徒刑，處無期
    徒刑者，得併科新臺幣2千萬元以下罰金，然同為販賣第一
    級毒品之人，其原因動機不一，犯罪情節未必盡同，或有大
    盤毒梟者，亦有中、小盤之分，甚或僅止於吸毒者友儕間為
    求互通有無之有償轉讓者亦有之，其販賣行為所造成危害社
    會之程度自屬有異，法律科處此類犯罪，所設之販賣第一級
    毒品罪法定最低本刑卻同為無期徒刑，即便被告吳進益就事
    實欄二、(三)、(四)、(七)、(八)所示及被告廖添喜就事實欄二、(三)
    、(七)、(八)、(十一)所示販賣品海洛因部分，均依毒品危害防制條
    例第17條第2項規定減輕其刑後，然上開部分販賣第一級毒
    品之最低本刑仍為有期徒刑15年；而就被告吳進益與廖添喜
    共犯之事實欄二、(三)、(七)至(十一)，及被告吳進益單獨犯之事實
    欄二、(四)部分，各次販賣海洛因所得價金僅依序為3千元、
    5百元、5百元、3千元、3千元、3千元、3千元，所得尚非巨
    額，足見其等均非販賣毒品之大、中盤商，就該次犯罪情節
    觀之，尚非罪大惡極，相較於長期、大量販賣毒品之真正毒
    梟而言，其等對社會秩序與國民健康之危害，顯然較不成比
    例；倘各該次犯行科以最輕之法定本刑無期徒刑（被告吳進
    益就事實欄二、(九)至(十一)、被告廖添喜就事實欄二、(九)、(十)）
    或有期徒刑15年（被告吳進益就事實欄二、(三)、(四)、(七)、(八)
    ，被告廖添喜就事實欄二、(三)、(七)、(八)、(十一)），均未免過苛
    ，且無從與真正長期、大量販毒之惡行區別，是本院衡其該
    次犯罪之情狀，認被告2人所犯事實欄二、(三)、(七)至(十一)，及
    被告吳進益單獨犯事實欄二、(四)之各次販賣海洛因之犯行若
    科以最輕本刑無期徒刑或有期徒刑15年，仍均屬過重，在客
    觀上應足以引起一般人之同情，確有法重情輕之失衡情狀，
    爰均依刑法第59條之規定，就其等上開部分均酌量減輕其刑
    ，並就被告吳進益就事實欄二、(九)至(十一)，及被告廖添喜就事
    實欄二、(九)(十)部分之法定本刑為死刑、無期徒刑部分均依法
    減輕其刑，罰金部分則先加後減之；另被告吳進益就事實欄
    二、(三)、(四)、(七)、(八)，被告廖添喜就事實欄二、(三)、(七)、(八)
    、(十一)）部分有2種以上刑之減輕事由，依法均遞減輕其刑，
    並與前開累犯規定同時有加重及減輕事由，均依法先加重後
    遞減之。
  (十一)被告吳進益就事實欄二所載販賣第一級毒品之7罪、販賣第
    二級毒品之3罪、販賣第二級毒品未遂之1罪、轉讓第一級毒
    品之2罪，均犯意個別或行為互異，被告廖添喜就事實欄二
    所載之販賣第一級毒品之6罪、販賣第二級毒品未遂之1罪，
    均犯意個別或行為互異，分別應予分論併罰。
六、原審認被告2人犯販賣第一級、第二級毒品（含既未遂）等
    罪，及被告吳進益犯轉讓第一級毒品罪，均罪證明確，予以
    論罪科刑，固非無見。惟：
  (一)扣案之夾鍊袋1批，係供被告吳進益犯事實欄二、(一)至(十一)之
    販賣第一級毒品、第二級毒品預備所用之物，亦為被告廖添
    喜共犯事實欄二、(三)、(六)至(十一)之販賣第一級毒品、第二級毒
    品預備所用之物，且為被告吳進益所有，依法應依刑法第38
    條第1項第2款規定宣告沒收之。原審判決書於犯罪事實欄二
    （判決書第5頁）卻載明「並扣得其所有作為..分裝毒品所
    用之夾鍊袋1批」，未正確說明係供販賣預備之用，洵有未
    洽。
  (二)被告吳進益就事實欄二、(三)、(四)、(七)、(八)、(十二)及被告廖添喜
    就事實欄二、(三)部分均已符合偵查及審判中均各有1次以上
    自白之要件，原審未適用毒品危害防制條例第17條第2項規
    定減輕其刑，尚有未洽。
  (三)被告吳進益與廖添喜就事實欄二、(九)(十)部分，係同時販賣毒
    品海洛因與盧發振、洪克祺2人，及陳錦德、莊玉蓮2人，分
    別該當一行為觸犯數罪名，為想像競合犯，原審未論及此，
    而有未洽。
  (四)扣案之插有0000000000號門號之LG廠牌行動電話機具壹支（
    含該門號）雖係被告廖添喜供作如事實欄二、(十一)犯罪所用之
    物，然該機具及門號並非被告廖添喜所有，而係其配偶洪淑
    滿所有，廖添喜僅向其妻借用，已經廖添喜於本院供述明確
    （見本院卷第96頁背面），並有臺灣大哥大資料查詢1份在
    卷（見本院卷第158頁背面）可按，既非被告廖添喜或共犯
    吳進益所有，依法自不得予以沒收，原審於判決書附表編號
    十一「被告2人所犯罪名及宣告刑」欄位及主文欄關於被告2
    人部分，均諭知宣告沒收上開門號SIM卡及行動電話機具，
    尚有未洽。
  (五)被告2人共犯事實欄二、(三)、(七)、(八)各該次販賣行為所用以
    插有0000000000號門號之不詳廠牌行動電話機具，均未扣案
    ，依共犯責任共同原則，自應諭知被告2人應就上開未扣案
    之門號、機具諭知連帶沒收之，原審僅諭知如全部或一部不
    能沒收時，連帶追徵其價額，亦有未洽。
  (六)被告吳進益除與廖添喜共犯事實欄二、(三)、(六)至(十一)之各該次
    販賣毒品罪外，另單獨犯事實欄二、(一)、(二)、(四)、(五)之販賣
    毒品罪，故被告廖添喜共同參與販賣毒品所得部分，僅其中
    販賣第一級毒品之所得財物1萬3千元，其餘均屬被告吳進益
    單獨所為。原審判決主文欄並未區分2者，於被告廖添喜主
    刑欄宣告項下，就被告吳進益單獨販賣第一級毒品及第二級
    毒品部分之所得亦一併宣告沒收，亦有未洽。
  (七)扣案之甲基安非他命7包，原審僅於被告吳進益為事實欄二
    、(五)之主刑項下宣告沒收銷燬，卻於主文欄應執行刑部分，
    一併於被告廖添喜主刑項下一併諭知沒收銷燬，前後不一；
    另其外包裝袋7個，應係被告吳進益所有供販賣第二級毒品
    所用之物，應依毒品危害防制條例第19條第1項規定諭知沒
    收之，原判決依同條例第18條第1項前段為沒收銷燬之諭知
    ，亦有未洽。
  (八)扣案海洛因29包（驗餘合計淨重21.8公克）係毒品違禁物，
    應依毒品危害防制條例第18條第1項前段規定宣告沒收銷燬
    之，至用以包裝上開海洛因之外包裝袋29個，其本身雖非毒
    品，惟該海洛因之外包裝29個因均有海洛殘留，無論如何刮
    勺均會殘留，顯與海洛因不可析離，亦應認屬第一級毒品，
    亦應依毒品危害防制條例第18條第1項前段之規定，沒收銷
    燬之。然原審僅於判決書理由欄諭知海洛因29包係被告所有
    供販賣毒品海洛因所用而剩餘之毒品，並未說明其外包裝並
    非毒品何故併同沒收銷燬之理由，而於原審判決書附表編號
    九「被告2人所犯罪名及宣告刑」欄位及被告2人主文欄部分
    均宣告沒收銷燬，亦有未洽。
  (九)被告吳進益所犯事實欄二、(一)之販賣毒品安非他命與黃立群
    部分，係自98年12月6日20時2分40秒、22時53分21秒、23時
    30 分20秒許始有陸續聯絡買賣事宜，並於當日23時30分20
    秒後某時進行交易，原審未明確認定販賣毒品之正確交易時
    間，尚有未洽；又事實欄二、(六)該次交易被告2人係欲販賣
    價值5百元之安非他命與林恩醇，此部分為被告吳進益於本
    院方予承認，而為原審所不及審酌，亦有未洽。
    吳進益上訴意旨以原審判決就其犯事實欄二、(三)、(四)、(七)、
    (八)、(十二)（2罪）均量刑過重，被告廖添喜上訴意旨以原審判
    決就其犯事實欄二、(三)量刑過重，均指摘原判決上開部分為
    不當，均為有理由；至被告吳進益上訴意旨另以原審判決就
    其犯事實欄二、(一)、(二)、(五)、(六)、(九)至(十一)，及被告廖添喜上
    訴意旨另以原審判決就其犯事實欄二、(六)至(十一)部分，均量刑
    過重，均指摘原判決上開部分為不當，則均屬無據，惟原審
    判決既有如上可議之處，自屬均無可維持，應予撤銷改判。
    爰審酌被告吳進益、廖添喜前均已有多次施用毒品之不良素
    行（參卷附臺灣高等法院被告前案紀錄表），己身已深受毒
    害，明知海洛因、安非他命等毒品均係戕害人身心之毒品，
    為貪圖不法利益，竟販賣海洛因、安非他命與多人（林恩醇
    部分係未遂），危害社會治安及國民健康，且販賣毒品為政
    府戮力查緝之罪，海洛因、安非他命皆足以使施用者導致精
    神、性格異常，造成生命危險之生理成癮性及心理依賴性，
    嚴重戕害國人身體健康，對於社會治安之潛在危害不容輕縱
    ，惟念及被告吳進益國中肄業、被告廖添喜國小畢業之智識
    程度，被告吳進益之家庭經濟狀況為「小康」，被告廖添喜
    則為「勉持」（見警卷第1、9頁之警詢筆錄受詢問人資料）
    ，被告吳進益於原審僅坦承事實欄二、(十二)犯行，迄本院審理
    時始坦承全部犯行，被告廖添喜於原審審理時則坦承大部分
    犯行僅否認事實欄二、(九)部分，迄本院審理時亦坦承全部犯
    行，足見其等均尚知悛悔，且被告廖添喜更於原審審理時即
    已坦承大部分犯行，暨考以其等犯罪動機、方法、手段、所
    生危害等一切情狀，分別量處如主文第二三項所示之刑，並
    分別定其應執行之刑。
七、沒收部分：
  (一)按查獲之第一、二級毒品及專供製造或施用第一、二級毒品
    之器具，不問屬於犯人與否，均沒收銷燬之，毒品危害防制
    條例第18條第1項前段定有明文。扣案之第一級毒品海洛因
    29包（驗餘合計淨重21.8公克）係毒品違禁物，應依毒品危
    害防制條例第18條第1項前段規定宣告沒收銷燬之。又用以
    包裝上開海洛因之外包裝袋29個，其本身雖非毒品，惟該海
    洛因之外包裝29個因均有海洛殘留，無論如何刮勺均會殘留
    ，顯與海洛因不可析離，亦應認屬第一級毒品，亦應依毒品
    危害防制條例第18條第1項前段之規定，沒收銷燬之。至安
    非他命7包（驗餘合計淨重12.3822公克），亦屬毒品違禁物
    ，應依毒品危害防制條例第18條第1項前段規定諭知沒收銷
    燬之。復「按以營利為目的販入毒品，經多次販賣後，持有
    剩餘毒品被查獲者，其各次販賣毒品行為如併合處罰，該持
    有剩餘毒品之低度行為，應僅為最後1次販賣毒品之高度行
    為所吸收，不另論罪。故就該查獲之剩餘毒品，祗能於最後
    1次之販賣毒品罪宣告沒收銷燬，不得於各次販賣毒品罪均
    宣告沒收銷燬。」（最高法院97年度臺上字第4441號判決要
    旨參照）。故扣案之第一級毒品海洛因29包及用以包裝上開
    海洛因含海洛因殘渣之外包裝袋29個，應於被告2人所犯事
    實欄二、(九)之主刑項下，及扣案之第二級毒品安非他命，應
    於被告吳進益所犯事實欄二、(五)之主刑項下分別諭知。又被
    告廖添喜僅參與事實欄二、(六)之共同販賣安非他命未遂之犯
    行，且依其等分工謀式，被告廖添喜係受被告吳進益囑付進
    行交易時，始自吳進益處取毒品安非他命外出交易，故其與
    吳進益共犯事實欄二、(六)之犯行完畢後，即未再與吳進益有
    共同持有安非他命之犯行，尚難認其就被告吳進益於99年2
    年24日所查扣之毒品安非他命亦具共同持有之意思及行為，
    故本院不於被告廖添喜所犯事實欄二、(六)之販賣安非他命未
    遂之主刑項下為上開沒收銷燬之諭知，附此敘明。
  (二)按毒品危害防制條例第19條第1項規定，犯販賣毒品罪者，
    其犯罪所得之財物均沒收之，係採義務沒收主義，且不及於
    因犯罪所得之利益（最高法院89年度臺上字第1244號判決意
    旨參照）。故販賣毒品所得之對價，不問其中成本若干，利
    潤多少，均應全部諭知沒收，貫徹政府查禁煙毒之決心，以
    符立法本旨。又犯毒品危害防制條例第4條之販賣第一級或
    第二級毒品罪者，依同條例19條第1項規定，其因犯罪所得
    之物沒收之，如全部或一部不能沒收時，追徵其價額或以其
    財產抵償之。上開規定性質上係沒收之補充規定。其屬於本
    條所定沒收之標的，如得以直接沒收者，判決主文僅宣告沒
    收即可，不生「追徵其價額」或「以其財產抵償之」問題，
    須沒收之標的全部或一部不能沒收時，始生「追徵其價額」
    或「以其財產抵償之」選項問題。而「追徵其價額」或「以
    其財產抵償之」係屬兩種選項，分別係針對現行貨幣以外之
    其他財產與現行貨幣而言；本規定所稱「追徵其價額」者，
    係指所沒收之物為金錢以外之其他財物而無法沒收時，因其
    實際價值不確定，應追徵其價額，使其繳納與原物相當之價
    額，並無以其財產抵償之問題。倘嗣後追徵其金錢價額，不
    得結果而須以其財產抵償者，要屬行政執行機關依強制執行
    之法律之執行問題，即無不能執行之情形，自毋庸諭知「或
    以其財產抵償之」。如不能沒收之沒收標的為金錢時，因價
    值確定，判決主文直接宣告「以其財產抵償之」即可，不發
    生追徵價額之問題，最高法院99年度第5次刑事庭會議決議
    參照。經查：
  1.被告吳進益犯事實欄二、(一)、(二)、(四)、(五)及被告2人共犯事
    實欄二、(三)、(七)至(十一)所示販賣第一級毒品或第二級毒品所得
    ，各如事實欄二、(一)至(五)、(七)至(十一)所示之金額，被告吳進益
    供述其於99年2月24日遭警查扣之現金，有部分即係其販賣
    毒品所得（見警卷第1頁背面、本院卷第103頁背面），上開
    販賣毒品所得既已扣案，應依毒品危害防制條例第19條第1
    項規定宣告沒收之，並於各該主刑項下分別諭知。又就被告
    2 人共同販賣毒品部分，因此部分犯罪所得均已扣案，故不
    再贅為以其財產抵償或連帶沒收、連帶抵償之諭知。
  2.扣案之安非他命外包裝袋7個，為被告吳進益所有供販賣安
    非他命所用之物，已經其供述在卷（見警卷第1頁背面至2頁
    、本院卷第103頁背面），應依毒品危害防制條例第19條第1
    項規定宣告沒收之，並於最後1次販賣行為即事實欄二、(五)
    部分之主刑項下諭知。且如上(一)所述，不於被告廖添喜所犯
    事實欄二、(六)之主刑項下為沒收之諭知。
  3.扣案之UNIC廠牌行動電話機具1支，乃被告吳進益所有，且
    供其與廖添喜共犯事實欄二、(五)、(六)、(九)、(十)、(十一)所用之物
    ，已經被告吳進益於本院供述明確（見本院卷第188頁正背
    面），應依毒品危害防制條例第19條第1項規定宣告沒收之
    ，並均於上開各主刑項下諭知，且因已扣案，故不再贅為追
    徵價額或連帶沒收、連帶追徵價額之諭知。
  4.未扣案之0000000000號、0000000000號門號SIM卡各1只，及
    插入門號0000000000號SIM卡之不詳廠牌行動電話機具1支，
    均係被告吳進益所有，且或供其單獨販賣或供與被告廖添喜
    共同販賣毒品所用，已經被告吳進益於本院供述在卷（見本
    院卷第188頁背面），應依毒品危害防制條例第19條第1項規
    定宣告沒收之，如全部或一部不能沒收時，追徵其價額（事
    實欄二、(一)、(二)、(四)、(五)），及宣告被告2人連帶沒收之，
    如全部或一部不能沒收時，2人連帶追徵其價額（事實欄二
    、(三)、(六)至(十一)），並於各該主刑項下分別諭知。
  5.扣案之電子磅秤2臺，係被告吳進益所有供各次販賣毒品海
    洛因、安非他命所用之物，已經其於警詢及本院均供述明確
    （見警卷第1頁背面、本院卷第103頁背面），應依毒品危害
    防制條例第19條第1項規定宣告沒收，且因已扣案，故不贅
    為追徵價額或連帶沒收、連帶追徵價額之諭知。另夾鍊袋1
    批則為被告吳進益所有供販賣海洛因、安非他命預備所用之
    物，已經其於警詢及本院均供述明確（見警卷第1頁背面、
    本院卷第103頁背面），應依刑法第38條第1項第2款規定宣
    告沒收之。
  6.另扣案之0000000000號行動電話機具1支（含SIM卡1只），
    係被告廖添喜之配偶所有，已經被告廖添喜供述在卷（見本
    院卷第103頁），復有臺灣大哥大資料查詢1紙在卷（見本院
    卷第158頁）可稽，並非被告廖添喜所有，雖供作其與被告
    吳進益共犯事實欄二、(十)、(十一)所用之物，依法不得沒收。另
    查扣被告吳進益所有現金42萬元，僅其中19600元為本案販
    賣毒品所得，其餘則非其或廖添喜共犯販賣毒品所得財物，
    依法亦不得沒收。至被告吳進益另被查扣之行動電話機具、
    門號均與本案販賣毒品罪或轉讓毒品罪無關，依法亦不得宣
    告沒收。
據上論斷，應依刑事訴訟法第369條第1項前段、第364條、第299
條第1項前段，毒品危害防制條例第4條第1項、第2項、第6項、
第2項、第8條第1項、第17條第2項、第18條第1項前段、第19條
第1項，刑法第11條、第28條、第47條第1項、第55條、第25條第
2項、第59條、第38條第1項第2款、第51條第5款，判決如主文。
本案經檢察官朱介斌到庭執行職務。
中    華    民    國  100    年     3    月     23    日
            刑事第九庭  審判長法  官  江  德  千
                              法  官  莊  深  淵
                              法  官  賴  妙  雲
以上正本證明與原本無異。
如不服本判決應於收受送達後十日內向本院提出上訴書狀，其未
敘述上訴之理由者，並得於提起上訴後十日內向本院補提理由書
（均須按他造當事人之人數附繕本）「切勿逕送上級法院」。
                              書記官  陳  三  軫
中    華    民    國  100    年     3    月     23    日
【附錄論罪科刑法條】
毒品危害防制條例第4條第1項、第2項
製造、運輸、販賣第一級毒品者，處死刑或無期徒刑；處無期徒
刑者，得併科新臺幣二千萬元以下罰金。
製造、運輸、販賣第二級毒品者，處無期徒刑或七年以上有期徒
刑，得併科新臺幣一千萬元以下罰金。
毒品危害防制條例第8條第1項
轉讓第一級毒品者，處一年以上七年以下有期徒刑，得併科新臺
幣一百萬元以下罰金。
附表：
┌──┬─────┬────────┬──────────────────────┐
│編號│犯罪行為  │被告有無符合偵審│  宣  告 刑 （含主刑及從刑）                │
│    │          │中自白          │                                            │
├──┼─────┼────────┼──────────────────────┤
│ 一 │如事實欄  │吳進益：【否】  │吳進益販賣第二級毒品，累犯，處有期徒刑柒年陸│
│    │二、(一)所示│                │月。扣案之販賣第二級毒品所得財物新臺幣伍佰元│
│    │          │偵查：無        │、電子磅秤貳臺、夾鏈袋壹批均沒收之；未扣案之│
│    │          │                │門號0000000000號SIM卡壹只、不詳廠牌行動電話 │
│    │          │審理：有        │機具壹支均沒收之，如全部或一部不能沒收時，追│
│    │          │（本院卷第96頁背│徵其價額。                                  │
│    │          │面至97、212頁背 │                                            │
│    │          │面至214頁）     │                                            │
├──┼─────┼────────┼──────────────────────┤
│ 二 │如事實欄  │吳進益：【否】  │吳進益販賣第二級毒品，累犯，處有期徒刑柒年陸│
│    │二、(二)所示│                │月。扣案之販賣第二級毒品所得財物新臺幣伍佰元│
│    │          │偵查：無        │、電子磅秤貳臺、夾鏈袋壹批均沒收之；未扣案之│
│    │          │                │門號0000000000號SIM卡壹只、不詳廠牌行動電話 │
│    │          │審理：有        │機具壹支均沒收之，如全部或一部不能沒收時，追│
│    │          │（本院卷第96頁背│徵其價額。                                  │
│    │          │面至97、212頁背 │                                            │
│    │          │面至214頁）     │                                            │
├──┼─────┼────────┼──────────────────────┤
│ 三 │如事實欄  │吳進益：【是】  │吳進益共同販賣第一級毒品，累犯，處有期徒刑玖│
│    │二、(三)所示│                │年。扣案之販賣第一級毒品所得財物新臺幣參仟元│
│    │          │偵查：有        │、電子磅秤貳臺、夾鏈袋壹批均沒收之；未扣案之│
│    │          │（警卷第6頁、偵 │門號0000000000號SIM卡壹只、不詳廠牌行動電話 │
│    │          │卷一第7頁）     │機具壹支均與廖添喜連帶沒收之，如全部或一部不│
│    │          │                │能沒收時，與廖添喜連帶追徵其價額。          │
│    │          │審理：有        │                                            │
│    │          │（本院卷第97、21│                                            │
│    │          │2頁背面至214頁）│                                            │
│    │          ├────────┼──────────────────────┤
│    │          │廖添喜：【是】  │廖添喜共同販賣第一級毒品，累犯，處有期徒刑柒│
│    │          │                │年拾月。扣案之販賣第一級毒品所得財物新臺幣參│
│    │          │偵查：有        │仟元、電子磅秤貳臺、夾鏈袋壹批均沒收之；未扣│
│    │          │（警卷第13頁）  │案之門號0000000000號SIM卡壹只、不詳廠牌行動 │
│    │          │                │電話機具壹支均與吳進益連帶沒收之，如全部或一│
│    │          │審理：有        │部不能沒收時，與吳進益連帶追徵其價額。      │
│    │          │（原審卷一第96頁│                                            │
│    │          │、卷二第127頁背 │                                            │
│    │          │面、本院卷第97頁│                                            │
│    │          │背面、212頁背面 │                                            │
│    │          │至214頁）       │                                            │
├──┼─────┼────────┼──────────────────────┤
│ 四 │如事實欄  │吳進益：【是】  │吳進益販賣第一級毒品，累犯，處有期徒刑玖年。│
│    │二、(四)所示│                │扣案之販賣第一級毒品所得財物新臺幣參仟元、電│
│    │          │偵查：有        │子磅秤貳臺、夾鏈袋壹批均沒收之；未扣案之門號│
│    │          │（警卷第6頁、偵 │0000000000號SIM卡壹只、不詳廠牌行動電話機具 │
│    │          │卷一第7頁）     │壹支均沒收之，如全部或一部不能沒收時，追徵其│
│    │          │                │價額。                                      │
│    │          │審理：有        │                                            │
│    │          │（本院卷第97頁背│                                            │
│    │          │面、212頁背面至 │                                            │
│    │          │214頁）         │                                            │
├──┼─────┼────────┼──────────────────────┤
│ 五 │如事實欄  │吳進益：【否】  │吳進益販賣第二級毒品，累犯，處有期徒刑柒年捌│
│    │二、(五)所示│                │月。扣案之甲基安非他命柒包（驗餘合計淨重拾貳│
│    │          │偵查：無        │點參捌貳貳公克）沒收銷燬之；扣案之販賣第二級│
│    │          │                │毒品所得財物新臺幣貳仟陸佰元、甲基安非他命外│
│    │          │審理：有        │包裝袋柒個、UNIC行動電話壹支、電子磅秤貳臺、│
│    │          │（本院卷第97頁背│夾鏈袋壹批均沒收之；未扣案之門號0000000000號│
│    │          │面至98頁）      │SIM卡壹只沒收之，如全部或一部不能沒收時，追 │
│    │          │                │徵其價額。                                  │
├──┼─────┼────────┼──────────────────────┤
│ 六 │如事實欄  │吳進益：【否】  │吳進益共同販賣第二級毒品未遂，累犯，處有期徒│
│    │二、(六)所示│                │刑參年拾月。扣案之UNIC行動電話壹支、電子磅秤│
│    │          │偵查：無        │貳臺、夾鏈袋壹批均沒收之；未扣案之門號098344│
│    │          │                │7837號SIM卡壹只與廖添喜連帶沒收之，如全部或 │
│    │          │審理：有        │一部不能沒收時，與廖添喜連帶追徵其價額。    │
│    │          │（本院卷第98、  │                                            │
│    │          │189、212頁背面至│                                            │
│    │          │214頁）         │                                            │
│    │          ├────────┼──────────────────────┤
│    │          │廖添喜：【否】  │廖添喜共同販賣第二級毒品未遂，累犯，處有期徒│
│    │          │                │刑參年捌月。扣案之UNIC行動電話壹支、電子磅秤│
│    │          │偵查：無        │貳臺、夾鏈袋壹批均沒收之；未扣案之門號098344│
│    │          │                │7837號SIM卡壹只與吳進益連帶沒收之，如全部或 │
│    │          │審理：有        │一部不能沒收時，與吳進益連帶追徵其價額。    │
│    │          │（原審卷一第96頁│                                            │
│    │          │、卷二第127頁背 │                                            │
│    │          │面、本院卷第98、│                                            │
│    │          │212 頁背面至214 │                                            │
│    │          │頁）            │                                            │
├──┼─────┼────────┼──────────────────────┤
│ 七 │如事實欄  │吳進益：【是】  │吳進益共同販賣第一級毒品，累犯，處有期徒刑捌│
│    │二、(七)所示│                │年捌月。扣案之販賣第一級毒品所得財物新臺幣伍│
│    │          │偵查：有        │佰元、電子磅秤貳臺、夾鏈袋壹批均沒收之；未扣│
│    │          │（偵卷一第7頁） │案之門號0000000000號SIM卡壹只、不詳廠牌行動 │
│    │          │                │電話機具壹支均與廖添喜連帶沒收之，如全部或一│
│    │          │審理：有        │部不能沒收時，與廖添喜連帶追徵其價額。      │
│    │          │（本院卷第98頁背│                                            │
│    │          │面至99、212頁背 │                                            │
│    │          │面至214頁）     │                                            │
│    │          ├────────┼──────────────────────┤
│    │          │廖添喜：【是】  │廖添喜共同販賣第一級毒品，累犯，處有期徒刑柒│
│    │          │                │年捌月。扣案之販賣第一級毒品所得財物新臺幣伍│
│    │          │偵查：有        │佰元、電子磅秤貳臺、夾鏈袋壹批均沒收之；未扣│
│    │          │（見警卷第12頁、│案之門號0000000000號SIM卡壹只、不詳廠牌行動 │
│    │          │偵卷一第6頁）   │電話機具壹支均與吳進益連帶沒收之，如全部或一│
│    │          │                │部不能沒收時，與吳進益連帶追徵其價額。      │
│    │          │審理：有        │                                            │
│    │          │（原審卷一第96頁│                                            │
│    │          │、卷二第127頁背 │                                            │
│    │          │面、本院第98頁背│                                            │
│    │          │面至99、212頁背 │                                            │
│    │          │面至214頁）     │                                            │
├──┼─────┼────────┼──────────────────────┤
│ 八 │如事實欄  │吳進益：【是】  │吳進益共同販賣第一級毒品，累犯，處有期徒刑捌│
│    │二、(八)所示│                │年捌月。扣案之販賣第一級毒品所得財物新臺幣伍│
│    │          │偵查：有        │佰元、電子磅秤貳臺、夾鏈袋壹批均沒收之；未扣│
│    │          │（偵卷一第7頁） │案之門號0000000000號SIM卡壹只、不詳廠牌行動 │
│    │          │                │電話機具壹支均與廖添喜連帶沒收之，如全部或一│
│    │          │審理：有        │部不能沒收時，與廖添喜連帶追徵其價額。      │
│    │          │（本院卷第99、  │                                            │
│    │          │212頁背面至214頁│                                            │
│    │          │）              │                                            │
│    │          ├────────┼──────────────────────┤
│    │          │廖添喜：【是】  │廖添喜共同販賣第一級毒品，累犯，處有期徒刑柒│
│    │          │                │年捌月。扣案之販賣第一級毒品所得財物新臺幣伍│
│    │          │偵查：有        │佰元、電子磅秤貳臺、夾鏈袋壹批均沒收之；未扣│
│    │          │（警卷第12頁、偵│案之門號0000000000號SIM卡壹只、不詳廠牌行動 │
│    │          │一卷第6頁）     │電話機具壹支均與吳進益連帶沒收之，如全部或一│
│    │          │                │部不能沒收時，與吳進益連帶追徵其價額。      │
│    │          │審理：有        │                                            │
│    │          │（原審卷一第96頁│                                            │
│    │          │、卷二第127頁背 │                                            │
│    │          │面、本院卷第99、│                                            │
│    │          │212 頁背面至214 │                                            │
│    │          │頁）            │                                            │
├──┼─────┼────────┼──────────────────────┤
│ 九 │如事實欄  │吳進益：【否】  │吳進益共同販賣第一級毒品，累犯，處有期徒刑拾│
│    │二、(九)所示│                │陸年。扣案之海洛因貳拾玖包（驗餘合計淨重貳拾│
│    │          │偵查：無        │壹點捌公克）及用以包裝上開海洛因含海洛因殘渣│
│    │          │                │之外包裝袋貳拾玖個均沒收銷燬之；扣案之販賣第│
│    │          │審理：有        │一級毒品所得財物新臺幣參仟元、UNIC行動電話壹│
│    │          │（本院卷第99、  │支、電子磅秤貳臺、夾鏈袋壹批均沒收之；未扣案│
│    │          │212頁背面至214頁│之門號0000000000號SIM卡壹只與廖添喜連帶沒收 │
│    │          │）              │之，如全部或一部不能沒收時，與廖添喜連帶追徵│
│    │          │                │其價額。                                    │
│    │          ├────────┼──────────────────────┤
│    │          │廖添喜：【否】  │廖添喜共同販賣第一級毒品，累犯，處有期徒刑拾│
│    │          │                │伍年肆月。扣案之海洛因貳拾玖包（驗餘合計淨重│
│    │          │偵查：無        │貳拾壹點捌公克）及用以包裝上開海洛因含海洛因│
│    │          │                │殘渣之外包裝袋貳拾玖個均沒收銷燬之；扣案之販│
│    │          │審理：有        │賣第一級毒品所得財物新臺幣參仟元、UNIC行動電│
│    │          │（本院卷第99、  │話壹支、電子磅秤貳臺、夾鏈袋壹批均沒收之；未│
│    │          │212頁背面至214頁│扣案之門號0000000000號SIM卡壹只與吳進益連帶 │
│    │          │）              │沒收之，如全部或一部不能沒收時，與吳進益連帶│
│    │          │                │追徵其價額。                                │
├──┼─────┼────────┼──────────────────────┤
│ 十 │如事實欄  │吳進益：【否】  │吳進益共同販賣第一級毒品，累犯，處有期徒刑拾│
│    │二、(十)所示│                │陸年。扣案之販賣第一級毒品所得財物新臺幣參仟│
│    │          │偵查：無        │元、UNIC行動電話壹支、電子磅秤貳臺、夾鏈袋壹│
│    │          │                │批均沒收之；未扣案之門號0000000000號SIM卡壹 │
│    │          │審理：有        │只與廖添喜連帶沒收之，如全部或一部不能沒收時│
│    │          │（本院卷第99頁背│，與廖添喜連帶追徵其價額。                  │
│    │          │面至100、212頁背│                                            │
│    │          │面至214頁）     │                                            │
│    │          ├────────┼──────────────────────┤
│    │          │廖添喜：【否】  │廖添喜共同販賣第一級毒品，累犯，處有期徒刑拾│
│    │          │                │伍年肆月。扣案之販賣第一級毒品所得財物新臺幣│
│    │          │偵查：無        │參仟元、UNIC行動電話壹支、電子磅秤貳臺、夾鏈│
│    │          │                │袋壹批均沒收之；未扣案之門號0000000000號SIM │
│    │          │審理：有        │卡壹只與吳進益連帶沒收之，如全部或一部不能沒│
│    │          │（原審卷一第96頁│收時，與吳進益連帶追徵其價額。              │
│    │          │、卷二第127頁背 │                                            │
│    │          │面、本院卷第99頁│                                            │
│    │          │背面至100、212頁│                                            │
│    │          │背面至214頁）   │                                            │
├──┼─────┼────────┼──────────────────────┤
│ 十 │如事實欄  │吳進益：【否】  │吳進益共同販賣第一級毒品，累犯，處有期徒刑拾│
│ 一 │二、(十一)所示│                │陸年。扣案之販賣第一級毒品所得財物新臺幣參仟│
│    │          │偵查：無        │元、UNIC行動電話壹支、電子磅秤貳臺、夾鏈袋壹│
│    │          │                │批均沒收之；未扣案之門號0000000000號SIM卡壹 │
│    │          │審理：有        │只與廖添喜連帶沒收之，如全部或一部不能沒收時│
│    │          │（本院卷第100、 │，與廖添喜連帶追徵其價額。                  │
│    │          │212頁背面至214頁│                                            │
│    │          │）              │                                            │
│    │          ├────────┼──────────────────────┤
│    │          │廖添喜：【是】  │廖添喜共同販賣第一級毒品，累犯，處有期徒刑柒│
│    │          │                │年拾月。扣案之販賣第一級毒品所得財物新臺幣參│
│    │          │偵查：有        │仟元、UNIC行動電話壹支、電子磅秤貳臺、夾鏈袋│
│    │          │（警卷第12、13頁│壹批均沒收之；未扣案之門號0000000000號SIM卡 │
│    │          │）              │壹只與吳進益連帶沒收之，如全部或一部不能沒收│
│    │          │                │時，與吳進益連帶追徵其價額。                │
│    │          │審理：有        │                                            │
│    │          │（原審卷一第96頁│                                            │
│    │          │、卷二第127頁背 │                                            │
│    │          │面、本院卷第100 │                                            │
│    │          │、212頁背面至214│                                            │
│    │          │頁）            │                                            │
├──┼─────┼────────┼──────────────────────┤
│ 十 │如事實欄  │吳進益：【是】  │吳進益轉讓第一級毒品，累犯，共貳罪，各處有期│
│ 二 │二、(十二)所示│                │徒刑捌月。                                  │
│    │          │偵查：有        │                                            │
│    │          │（警卷第2頁、偵 │                                            │
│    │          │一卷第8頁、聲羈 │                                            │
│    │          │卷第12至13頁）  │                                            │
│    │          │                │                                            │
│    │          │審理：有        │                                            │
│    │          │（原審卷一第25頁│                                            │
│    │          │背面、96頁、卷二│                                            │
│    │          │第127頁背面、本 │                                            │
│    │          │院卷第100頁背面 │                                            │
│    │          │、212頁背面至214│                                            │
│    │          │頁）            │                                            │
└──┴─────┴────────┴──────────────────────┘